臺灣高等法院高雄分院刑事判決　　　　110年度上訴字第648號
上　訴　人　臺灣高雄地方檢察署檢察官
被　　　告　黃芷健



上列上訴人因被告詐欺案件，不服臺灣高雄地方法院107 年度原
訴字第15號，中華民國110 年3 月12日第一審判決（起訴案號：
臺灣高雄地方檢察署106 年度偵字第12139 號、106 年度少連偵
字第85號、106 年度少連偵字第146 號、106 年度少連偵字第17
0 號、106 年度少連偵字第177 號），提起上訴，本院判決如下
：
    主  文
上訴駁回。
    事實及理由
一、經本院審理結果，認第一審以被告辛○○（下稱被告）幫助
    犯刑法第339 條之4 第1 項第2 款之三人以上共同犯詐欺取
    財罪，處有期徒刑8 月。其認事用法及量刑均無不當，應予
    維持，並引用第一審判決書記載之事實、證據及理由（如附
    件） 。
二、檢察官上訴意旨以：被告於107 年10月19日準備程序中不爭
    執知悉證人陳○融（真實姓名詳卷）為少年之事實，且證人
    陳○融於108 年11月20日審判中具結證述：辛○○知道我的
    年紀，因為我有跟他講過；辛○○看我缺錢，問我有工作要
    不要做時，我當時是17歲，國中畢業還沒有滿1 年等語，再
    佐以提款機監視器拍攝到證人陳○融於提領贓款時之清澀臉
    龐，足見被告知悉其介紹證人陳○融擔任本案詐騙集團車手
    時，已知悉證人陳○融之年紀，則被告事後否認知情之舉，
    顯為卸責之詞，不足採信，應依法加重其刑云云。
三、第二審判決書，得引用第一審判決書所記載之事實、證據及
    理由，對案情重要事項第一審未予論述，或於第二審提出有
    利於被告之證據或辯解不予採納者，應補充記載其理由，刑
    事訴訟法第373 條定有明文。經查兒童及少年福利與權益保
    障法第112 條第1 項前段規定：「成年人教唆、幫助或利用
    兒童及少年犯罪或與之共同實施犯罪或故意對其犯罪者，加
    重其刑至2 分之1 」，係以成年之行為人所教唆、幫助、利
    用、共同犯罪者或其犯罪被害者之年齡作為加重刑罰之要件
    ，即處罰成年人以其成年之優勢利用或對智慮、經驗均未臻
    成熟之少年犯罪，或與之共同實施犯罪，故而要對行為之成
    年人為加重之處罰，如非成年人自不該當該條處罰主體，此
    觀之該條規定自明。依民法第12條規定，成年係指年滿20歲
    之人而言。卷查，被告係88年3 月16日出生，有其人別資料
    附卷，並據原判決載明，而被告介紹少年陳○融予本案犯罪
    集團時為106 年3 月間，該時被告僅為18歲（或尚未滿18歲
    ）之人，則被告於本件犯罪行為時顯為未滿20歲之未成年人
    ，自不得依兒童及少年福利與權益保障法第112 條第1 項前
    段規定加重其刑。原審以「雖經證人陳○融證稱：我有告訴
    過辛○○自己的年紀等語，惟此除陳○融單方面陳述外，尚
    無其他事證可供核實，難以遽為不利於被告辛○○之認定。
    是以，被告薛凱隆、余漢哲、謝友涵、己○○、辛○○否認
    對陳○融之年紀有所認知，且卷內又無其他事證得認其等為
    上開犯行時確知陳○融為少年，是自無對其等依兒童及少年
    福利與權益保障法第112 條第1 項加重其刑之餘地」等旨而
    為被告有利之認定。原判決雖未提及被告並非成年人不受該
    條之規範，有所疏漏，然被告既非成年人，誠非為該條所欲
    加重處罰之主體，則不論被告是否知悉或可得而知其所介紹
    之陳○融為少年，或其餘共犯有無因此有加重條件者，均非
    所問。本件被告雖有幫助成年人與少年陳○融共同犯罪，然
    與少年共同實施犯罪者，仍以「成年人」為加重要件，被告
    為幫助犯自應同有此一加重要件之限制。原判決關於此部分
    之判決主旨，並無違誤，檢察官上訴意旨所為指摘，尚有誤
    認，而非有理由，應予以駁回。
四、被告經合法傳喚無正當理由未到庭，爰不待其陳述，逕予判
    決，另同案被告己○○，業經其於本院撤回上訴，其餘被告
    則業經原審判決確定，均不另論列，附此敘明。
據上論斷，應依刑事訴訟法第371 、373 條、第368 條判決如主
文。
本案經檢察官伍振文提起公訴，檢察官鄭舒倪提起上訴，檢察官
許怡萍到庭執行職務。
中    華    民    國   110    年    10    月    12    日
                  刑事第一庭    審判長法  官  蔡國卿
                                      法  官  林家聖
                                      法  官  惠光霞
以上正本證明與原本無異。
如不服本判決應於收受本判決後20日內向本院提出上訴書狀，其
未敘述上訴理由者，並得於提起上訴後20日內向本院補提理由書
狀（均須按他造當事人之人數附繕本）「切勿逕送上級法院」。
中    華    民    國   110    年    10    月    13    日
                                      書記官  黃月瞳
附錄本案論罪科刑法條：
刑法第339條之4
犯第 339 條詐欺罪而有下列情形之一者，處 1 年以上 7 年以
下有期徒刑，得併科 1 百萬元以下罰金：
一、冒用政府機關或公務員名義犯之。
二、三人以上共同犯之。
三、以廣播電視、電子通訊、網際網路或其他媒體等傳播工具，
    對公眾散布而犯之。
前項之未遂犯罰之。
 
 
 
 
 
附件：
臺灣高雄地方法院刑事判決             107年度原訴字第15號
公  訴  人  臺灣高雄地方檢察署檢察官
被      告  薛凱隆  
選任辯護人  馬興平律師（109年8月26日解除委任）
            余漢哲  
上  一  人
義務辯護人  林奎佑律師
被      告  謝友涵  
            己○○  
上  一  人
選任辯護人  劉韋宏律師 
被      告  張哲維  
            辛○○  
上列被告因詐欺案件，經檢察官提起公訴（106 年度少連偵字第
57號、106 年度少連偵字第85號、106 年度少連偵字第146 號、
106 年度少連偵字第170 號、106 年度少連偵字第177 號、106
年度偵字第12139 號），本院判決如下：
    主  文
薛凱隆犯如附表一所示之拾罪，各處如附表一主文欄所示之刑及
沒收。應執行有期徒刑伍年。
余漢哲犯如附表一所示之拾罪，各處如附表一主文欄所示之刑及
沒收。應執行有期徒刑肆年。
謝友涵犯如附表一所示之拾罪，各處如附表一主文欄所示之刑及
沒收。應執行有期徒刑貳年拾月。
己○○犯如附表一所示之拾罪，各處如附表一主文欄所示之刑及
沒收。應執行有期徒刑參年陸月。
張哲維犯如附表一編號八至十所示之參罪，各處如附表一編號八
至十所示主文欄所示之刑及沒收。應執行有期徒刑壹年陸月。
辛○○犯幫助三人以上共同犯詐欺取財罪，處有期徒刑捌月。
    事  實
一、薛凱隆、余漢哲、謝友涵、己○○於民國106 年3 月中旬前
    某日，加入由姓名年籍不詳之成年人所組成之詐欺集團；辛○○基於幫助加重詐欺之犯意，106 年3 月間介紹張哲維及
    少年陳○融（業經臺灣高雄少年及家事法院以106 年度少調
    字第320 號裁定不付審理，轉介財團法人張老師基金會高雄
    分事務所為適當之輔導）予己○○，己○○再將張哲維及陳
    ○融介紹予謝友涵，張哲維及陳○融因而加入上開詐欺集團
    擔任詐欺車手。薛凱隆、余漢哲、謝友涵、己○○、張哲維
    及少年陳○融，共同意圖為自己不法之所有，基於三人以上
    共同詐欺取財之犯意聯絡，由薛凱隆募集詐欺車手、負責發
    放人頭金融機構帳戶提款卡，及收集詐欺款項後上繳予不詳
    之詐騙集團成員；余漢哲則擔任謝友涵之上游車手，通知謝
    友涵至指定地點拿取受詐欺之人所匯入之人頭金融機構帳戶
    提款卡；謝友涵再將上開提款卡交予下游車手持該提款卡提
    款，並收取下游車手領取之詐欺款項後上繳予余漢哲，余漢
    哲復上繳詐欺款項予薛凱隆；己○○負責傳遞領款訊息、交
    付提款卡予下游車手，並向下游車手收取詐欺款項後上繳；
    張哲維與陳○融則擔任下游車手，負責持金融機構帳戶提款
    卡至自動提款機提領受詐欺之人匯入人頭金融機構帳戶之款
    項，並將領出之現金交給謝友涵或己○○，謝友涵再上交予
    余漢哲，余漢哲可從中獲取每日提領款項總金額之1 ％、謝
    友涵可從中獲取每日提領款項總金額之0.5 ％為報酬，己○○可從中獲取每日提領款項總金額之2 ％。嗣該詐欺集團之
    不詳成員分別向如附表一所示被害人，實行如該表所示「詐
    騙方式」欄所載之詐術，致上開被害人陷於錯誤（其中附表
    一編號6 之被害人乙○○，因未陷於錯誤而未遂），因而將
    該表所載之匯款金額匯款至匯款帳戶。再推由陳○融、張哲
    維分別於附表一所示「提領情形」欄所載時間、地點，將款
    項提領後繳付予謝友涵（部分款項未提領，詳如附表一所示
    ），謝友涵再將之繳予余漢哲，最後由余漢哲上繳予薛凱隆
    。嗣陳○融於106 年4 月5 日向警方自首，並經警循線追查
    而查悉上情，且扣得如附表二所示之物。
二、案經丑○○、丁○○、癸○○、丙○○、子○○、甲○○訴
    由高雄市政府警察局岡山分局、鳳山分局報告臺灣高雄地方
    檢察署檢察官偵查起訴。
    理  由
壹、程序部分
一、證人即共同被告余漢哲於警詢及偵查中之證述；證人即共同
    被告謝友涵、己○○、張哲維、辛○○於偵查中之證述，均
    有證據能力：
  ㈠按，刑事訴訟法第159 條之2 規定，被告以外之人於檢察事
    務官、司法警察（官）調查中所為之陳述，與審判中不符時
    ，其先前之陳述具有較可信之特別情況，且為證明犯罪事實
    存否所必要者，得為證據。所謂「與審判中不符」，係指該
    陳述之主要待證事實部分，自身前後之供述有所不符，導致
    應為相異之認定，此並包括先前之陳述詳盡，於後簡略，甚
    至改稱忘記、不知道或有正當理由而拒絕陳述（如經許可之
    拒絕證言）等實質內容已有不符者在內。所謂「可信性」要
    件，則指其陳述與審判中之陳述為比較，就陳述時之外部狀
    況予以觀察，先前之陳述係在有其可信為真實之特別情況下
    所為者而言。至所謂「必要性」要件，乃指就具體個案案情
    及相關證據予以判斷，其主要待證事實之存在或不存在，已
    無從再從同一供述者取得與先前相同之陳述內容，縱以其他
    證據替代，亦無由達到同一目的之情形（最高法院99年度台
    上字第2835號、96年度台上字第4365號判決意旨參照）。經
    查，證人余漢哲先後於警詢、審判中之證述，就其上手「爽
    到升天」是否為被告薛凱隆乙節，陳述互異，存在證述不符
    之情形，是證人余漢哲於警詢時之證述，已屬「與審判中不
    符」之情形。本院審酌證人余漢哲警詢時陳述較接近案發時
    間，當時記憶較為深刻，可立即反應所知，不致因時隔日久
    而遺忘案情，又依當時之情狀，應較無考量利害後而為誇張
    或保留陳述之可能，亦較無來自被告薛凱隆之壓力，而為虛
    偽不實之陳述，或事後串謀而為迴護被告薛凱隆之機會，足
    認證人余漢哲於審理中陳述與警詢時不符之部分，應以先前
    於警詢時之陳述在客觀上具有較可信之特別情況，且為證明
    被告薛凱隆是否成立犯罪之主要待證事實之存在或不存在所
    不可或缺，具有關聯性及必要性。是依前開規定，證人余漢
    哲於警詢中之陳述，應有證據能力。被告薛凱隆辯稱：證人
    余漢哲於警詢之證述，無證據能力云云，難認有據。
  ㈡次按，被告以外之人於偵查中向檢察官所為陳述，除顯有不
    可信之情況者外，得為證據，刑事訴訟法第159 條之1 第2
    項定有明文。偵查中對被告以外之人所為之偵查筆錄，或被
    告以外之人向檢察官所提之書面陳述，性質上均屬傳聞證據
    。惟現階段刑事訴訟法規定檢察官代表國家偵查犯罪、實施
    公訴，依法其有訊問被告、證人及鑑定人之權，證人、鑑定
    人且須具結，而實務運作時，檢察官偵查中向被告以外之人
    所取得之陳述，原則上均能遵守法律規定，不致違法取供，
    其可信度極高。職是，被告以外之人前於偵查中已具結而為
    證述，除反對該項供述得具有證據能力之一方，已釋明「顯
    有不可信之情況」之理由外，不宜即遽指該證人於偵查中之
    陳述不具證據能力。查，證人即共同被告余漢哲、謝友涵、
    己○○、張哲維、辛○○於偵查中經具結之證述，無證據證
    明顯有不可信之情況，且於本院審理中到庭接受交互詰問，
    賦予被告薛凱隆詰問之機會，是證人即共同被告余漢哲、謝
    友涵、己○○、張哲維、辛○○於偵查中具結之證述，應有
    證據能力。至該等證人於偵查中未經具結之陳述，依通常情
    形，其信用性仍遠高於在警詢等所為之陳述，衡諸其等於警
    詢等所為之陳述，均無須具結，卻於具有「特信性」、「必
    要性」時，即得為證據，則若謂該偵查中未經具結之陳述，
    一概無證據能力，無異反而不如警詢等之陳述，顯然失衡。
    因此，被告以外之人於偵查中未經具結所為之陳述，如與警
    詢等陳述同具有「特信性」、「必要性」時，依「舉輕以明
    重」原則，本於刑事訴訟法第159 條之2 、第159 條之3 之
    同一法理，例外認為有證據能力，以彌補法律規定之不足，
    俾應實務需要，方符立法本旨（最高法院102 年度第13次刑
    事庭會議決議意旨參照）。本院酌以證人即共同被告余漢哲
    、謝友涵、己○○、張哲維、辛○○於偵訊供述時，經全程
    錄音、錄影，並經閱覽筆錄後簽名，卷內亦無證據足資證明
    檢察官有威脅、利誘或疲勞訊問等顯不可信之情形，足見其
    等陳述係出於自由意志而為，且其等接受偵訊時距離案發時
    間較近，就其陳述當時之外在環境及情況予以觀察，其於偵
    訊時所為陳述已具有較可信性之特別情況，復為證明被告薛
    凱隆犯罪存否所必要，是其等於檢察官訊問時以被告身分所
    為證述，自得類推適用刑事訴訟法第159 條之2 之規定而認
    具有證據能力。是被告薛凱隆抗辯：證人即共同被告余漢哲
    、謝友涵、己○○、張哲維、辛○○於偵查中之證述無證據
    能力云云，並非可採。
二、按，被告以外之人於審判外之陳述，雖不符刑事訴訟法第15
    9 條之1 至第159 條之4 之規定，然經當事人於審判程序同
    意作為證據，法院審酌該言詞陳述或書面陳述作成時之情況
    ，認為適當者，亦得為證據。又當事人、代理人或辯護人於
    法院調查證據時，知有第159 條第1 項不得為證據之情形，
    而未於言詞辯論終結前聲明異議者，視為有前項之同意，刑
    事訴訟法第159 條之5 定有明文。查，除上開證據經被告薛
    凱隆否認證據能力之外，其餘所引用之相關證據資料（詳後
    引證據），其中各項言詞或書面傳聞證據部分，縱無刑事訴
    訟法第159 條之1 至第159 條之4 或其他規定之傳聞證據例
    外情形，業經本院審理時予以提示並告以要旨，且各經檢察
    官、被告及辯護人表示意見，當事人已知上述證據乃屬傳聞
    證據，已明示同意作為本案之證據使用（見院一卷第331 頁
    ；院二卷第179 至181 頁），本院審酌上開證據作成時之情
    況，並無違法取證或其他瑕疵，認為以之作為證據為適當，
    而具有證據能力。至本判決所未援引之證據，則不贅述其證
    據能力，併予敘明。
貳、實體部分
一、被告薛凱隆確有為附表一所示之三人以上共同詐欺取財之犯
    行：
    訊據被告薛凱隆矢口否認有何三人以上共同詐欺取財之犯行
    ，辯稱：我未加入詐騙集團，沒有提供卡片或分配詐欺贓款
    予余漢哲，我是被車手誣賴；余漢哲是受到警方的不當引誘
    才於警詢中說我是他上手，而且余漢哲未曾交付款項給我；
    我持用之2 支手機經還原結果，其中無任何我跟詐騙集團有
    關聯的證據，我與檢察官起訴之詐欺犯行無關云云。辯護人
    則為被告薛凱隆辯護稱：本案除證人即共同被告余漢哲於警
    詢及偵查中之證述外，無其他證據可資補強；又被告張哲維
    所述曾在伯爵酒吧見過被告薛凱隆與余漢哲一起拿郵局存摺
    核對資料，並指述確定被告薛凱隆一定有參與乙節，與被告
    謝友涵之證述不符云云。
  ㈠關於附表一所示之被害人於該表所示時間，遭詐騙集團成員
    以該表所示詐騙方式詐騙，因而陷於錯誤並匯款該表所示金
    額至所示匯款帳戶內（除附表一編號6 為未遂），並旋遭陳
    ○融、張哲維持上開帳戶提款卡，分別於同表所示提領情形
    所載之時間、地點提領款項等情，業據被告薛凱隆所不否認
    （見院一卷第181 頁），核與證人陳○融、張哲維、丑○○
    、庚○○、丁○○、癸○○、丙○○、乙○○、子○○、甲○○、戊○○、壬○○之證述相符（見警一卷第12至16頁、
    第247 至249 頁、第258 至259 頁、第267 至269 頁、第28
    6 至288 頁、第304 至305 頁、第314 至318 頁、第330 至
    331 頁；警五卷第8 至10頁、第43至44頁、第51至52頁、第
    56至58頁；偵六卷第94至96頁；他卷第56至57頁；院二卷第
    158 至179 頁），並有監視器畫面、提款卡照片、反詐騙諮
    詢專線紀錄表、受理詐騙帳戶通報警示簡便格式表、銀行存
    摺封面影本、LINE對話紀錄、交易明細查詢、交易明細表、
    交易憑證、高雄市政府警察局鳳山分局107 年6 月26日函附
    帳戶000000000000000 號提款熱點資料、台北富邦商業銀行
    股份有限公司土城分行106 年4 月27日北富銀土城字第1060
    000032號函暨洪家威帳戶106.1.12至4.12交易明細及107 年
    6 月21日北富銀土城字第1070000046號函暨洪家威帳戶106.
    3.1 至4.30交易明細、開戶資料、合作金庫商業銀行雙和分
    行108 年10月28日合金雙和字第1080003327號函暨郭玉梅帳
    戶之提領及交易明細、板信商業銀行作業服務部108 年12月
    26日號板信作服字第1087431059號函、台北富邦商業銀行股
    份有限公司土城分行108 年12月30日北富鈒土城字第108000
    0080號函暨剩餘款項申請書及匯款單可稽（見警一卷第27至
    31頁、第147 頁、第220 至226 反面、第236 至242 頁、第
    250 至253 頁、第260 至263 頁、第272 至277 頁、第306
    至310 頁、第319 至326 頁、第332 至333 頁；警五卷第24
    至26頁、第31至42頁、第45至48頁、第53至55頁、第59頁；
    偵六卷第132 頁、第134 至136 頁、第144 至145 頁；院二
    卷第137 至143 頁、第321 至327 頁），此部分之事實自堪
    認定。
  ㈡被告薛凱隆有指示余漢哲招攬詐欺車手，並發放提款卡予余
    漢哲、張哲維，再指示余漢哲將車手上繳之提款所得匯入指
    定帳戶：
  1.證人即共同被告余漢哲於警詢、偵查及審理時證稱：我負責
    管控車手，合作金庫存款憑條是我將拿到的詐騙款項匯款給
    上手之憑據；我匯款之帳戶是超信軟體綽號「爽到升天」之
    男子透過訊息告知，這位男子是我的上手，我跟下手拿到錢
    後要匯給他；「綽號：爽到升天」之男子真實身份叫薛凱隆
    ，我是透過超信軟體跟他認識；薛凱隆有告訴我，「魚老闆
    」負責管控車手；陳○融、謝友涵是我的下手，由陳○融負
    責拿銀行提款卡領錢，再將款項交予謝友涵，再由謝友涵轉
    交給我，我拿取1 ％後，剩下的等薛凱隆傳帳號給我，我再
    將款項匯入指定的帳號；薛凱隆為編號6 之人等語（見警一
    卷第36頁反面至第37頁反面）；我於106 年3 月中旬在臉書
    社團「求職網」看到帳號陳思思po廣告說「缺錢月入3 至11
    萬」，我就密他，他那時候回我要我找人擔任詐欺車手，叫
    車手把錢交給我，我再匯入他指定的戶頭，這時我還不知道
    這帳號「陳思思」的真實身分，是後來他給我匯款的帳戶名
    稱，我才知道他叫薛凱隆；薛凱隆給我當天金額結算的3 ％
    ，我再拿2 ％給謝友涵，謝友涵自行與他找的車手酬勞分成
    ；我密薛凱隆的FACEBOOK帳號時，薛凱隆就要我下載易信、
    超信、SKYPE 及FACETIME等通訊軟體，薛凱隆主要是用超信
    帳號「爽到升天」跟我聯絡等語（見警一卷第41頁反面）；
    我上手薛凱隆於106 年3 月間向我表示要更換車手，我就聯
    絡謝友涵尋找新的車手，謝友涵就找到陳○融等語（見警一
    卷第42頁反面) ；我擔任車手頭，薛凱隆會跟我說卡片在捷
    運站或火車站的哪個置物櫃，然後我跟謝友涵聯絡，要謝友
    涵直接去拿卡片，謝友涵再拿給他下面的車手，之所以會更
    換車手都是薛凱隆指示等語（見警一卷第44至45頁）；我在
    超信軟體的暱稱是交通藍或御宿，我請謝友涵幫我找車手，
    車手會先拿錢給謝友涵，謝友涵再拿錢給我；我將陳○融的
    資料留給超信暱稱一個叫做「爽到升天」的人，真名叫做薛
    凱隆，都是由薛凱隆直接跟陳昱融聯繫，我沒有管提款卡，
    我只負責收錢；上面的人會給我當日所得3 ％，我將2 ％交
    給謝友涵與陳昱融分，我自己拿1 ％，所謂上面的人就是薛
    凱隆，他會透過超信把匯款帳號發給我，我就匯給他，每次
    帳號都不一樣，每天都會結算一次；被警方查扣的合作金庫
    106 年3 月28日新臺幣（下同）20萬元存款憑條，就是薛凱
    隆用超信軟體提供給我匯款之用的帳戶等語（見偵一卷第12
    頁反面至13頁）；我負責車手收到錢之後把錢交回去，車手
    把錢拿給謝友涵、謝友涵再交給我，我再交給薛凱隆；我於
    106 年3 月28日有匯款20萬元至薛凱隆提供給我的帳戶內；
    另於106 年3 月31日到106 年4 月4 日這幾天利用超商的
    ATM 無卡存款至薛凱隆提供之帳戶，每次提供給我的帳戶都
    不一樣等語（見聲羈一卷第7 至8 頁），並有證人余漢哲與
    「爽到升天」之對話翻拍畫面可參（見警一卷第56頁、第64
    至76頁）。
  2.證人即共同被告張哲維於偵查及審理時證稱：我領錢後交給
    謝友涵，謝友涵的上游是己○○，薛凱隆叫謝友涵通知我去
    一間酒吧，我在酒吧裡看見薛凱隆手上有一堆提款卡及簿子
    ，後來薛凱隆給我2 張提款卡去領錢，就是警詢那2 張，我
    不清楚薛凱隆在集團的地位等語（見偵六卷第95頁）；我見
    過薛凱隆1 次，當時是謝友涵叫我去酒吧，我在酒吧見到謝
    友涵、余漢哲、薛凱隆，我到之前他們3 人已經在場，我看
    到一堆存摺、卡片放在沙發上，之後薛凱隆叫我拿一張卡片
    去酒吧旁提款機測試是否可以使用，我測試完後再拿回去還
    給他，離開時薛凱隆又拿一張提款卡給我；謝友涵叫我加「
    魚老闆」，以後就看指示，我就認為可能是他的上游，「魚
    老闆」會在易信指示哪一張卡要領多少錢等語（見院二卷第
    185 頁、第188 至191 頁）。
  3.審酌證人余漢哲前開證言就被告薛凱隆指示其招攬詐騙車手
    、提供提款卡，並要求余漢哲將詐騙所得匯入特定帳戶等節
    ；證人張哲維就被告薛凱隆提供提款卡、指示擔任詐欺車手
    等節，所述情節均前後互核一致，而無矛盾之處。且其等所
    述關於依照上手指示尋覓他人擔任詐欺車手、至指定地點拿
    取提款卡提領詐欺贓款，並須將贓款匯付至指定帳戶以繳付
    予上手成員等過程，亦與本院歷年審理詐欺案件於職務上所
    知悉之詐欺集團運作模式相合，足認證人余漢哲、張哲維證
    述之可信度極高。又證人余漢哲、張哲維同為本案共同被告
    ，其對於本件被訴3 人以上共同詐欺取財之犯行，於本院審
    理中自白認罪，衡情其亦無為卸免自己罪責，故意誣指被告
    薛凱隆涉案之動機與必要，可見證人余漢哲、張哲維上開證
    詞，應非子虛。
  4.再參以證人張哲維於審理時證稱：除了在酒吧這次看過余漢
    哲之外，另一次是余漢哲跟謝友涵來跟我拿錢，所以有再看
    過余漢哲等語（見院二卷第185 頁），則證人張哲維在僅見
    過證人余漢哲兩次面之情形下，已能清楚證稱「魚老闆」為
    集團上游成員。另證人即車手陳○融亦證稱：我沒見過余漢
    哲；我拿到提款卡後，「魚老闆」會指示我去提款等語（見
    警一卷第16頁；院二卷第163 頁），是陳○融在未見過余漢
    哲之情形下，亦能明確提及「魚老闆」為詐騙集團上游成員
    。而由證人張哲維、證人陳○融均不約而同提及「魚老闆」
    為詐欺集團上游成員，且均證述係由「魚老闆」指示提款等
    節觀之，均恰與證人余漢哲於警詢及偵查中所證關於被告薛
    凱隆告訴其係「魚老闆」負責管控車手乙情互符。且倘證人
    余漢哲於警詢及偵查中對於被告薛凱隆為詐騙集團成員之證
    述，僅係一時基於誣陷之隨意編造，何以能與證人張哲維、
    證人陳○融對於詐騙集團上游成員之描述相互吻合，益徵證
    人余漢哲於警詢及偵查中之證述，確屬為真。
  5.至證人余漢哲雖於審理中翻異前詞，改稱：我被抓到的時候
    警察有檢查我的手機，跟我說「爽到升天」是薛凱隆，且因
    為薛凱隆跟我們的共同朋友「柚子」有金錢糾紛，我才會講
    出薛凱隆的名字；我有拿錢給薛凱隆，是幫「柚子」把欠款
    還給薛凱隆；我做筆錄時有點被影響，後面我自己知道匯款
    的對象不是薛凱隆，可能是做筆錄時緊張口誤云云（見院二
    卷第214 頁、第216 頁、第219 頁、第220 頁）。惟查，證
    人任偉智於審理時證稱：我的綽號是「柚子」，我認識薛凱
    隆和余漢哲；我和余漢哲、薛凱隆之間均無借款關係；我是
    差不多同時間認識薛凱隆、余漢哲，有次我跟薛凱隆喝酒時
    ，余漢哲過來找我們，我才發現他們認識等語（見院三卷第
    82至84頁），可見證人余漢哲審判中此部分之翻異證述，已
    有不實。復且，證人余漢哲早於105 年11月間經被告謝友涵
    介紹，加入詐騙集團擔任車手，業經其自承（見偵一卷第
    149 頁），可見其已參與並知悉詐騙集團之運作模式。被告
    余漢哲復於參加本案之詐騙集團之前，於106 年2 月間加入
    由被告薛凱隆擔任上手之詐騙集團，證人余漢哲於該案之警
    詢中陳稱：「我在FACEBOOK上找工作，薛凱隆就跟我聯繫，
    跟我說工作內容是幫他領錢，就約在106 年2 月21日22時左
    右在高雄市建國路與河西路路口見面，有一名男性拿提款卡
    3 張、存摺3 本、提款卡密碼給我，我只知道他叫『薛凱隆
    』，年約20幾歲，身高約160 公分，因為我有看過他的照片
    ，所以我記得他的長相，之後他有傳給我他的照片和帳戶給
    我，剛好帳戶上面又有他的名字，所以我確定就是他；我當
    車手的上手是薛凱隆，我見過他，我提領的錢都交給他；薛
    凱隆有給我工作手機作為車手聯絡之用；薛凱隆於該詐騙集
    團中之暱稱為陳富、博士；後來薛凱隆在106 年3 月中旬用
    FACETIME聯繫我，叫我繼續配合，並協助找人來擔任車手，
    於是我就聯絡謝友涵幫忙找車手等語（見偵一卷第45頁反面
    、第46頁、第74頁反面至第75頁），足認被告余漢哲在本案
    之詐騙犯行（即106 年3 月間）之前，即係擔任被告薛凱隆
    之下手，其二人立於詐騙集團之上下手關係，早有搭配合作
    之經驗，後因雙方交往日深，被告余漢哲漸獲被告薛凱隆之
    信任，進而擔任本案詐騙集團中更高階層之角色（詳後述）
    。而由被告余漢哲與被告薛凱隆之過去合作關係，及被告余
    漢哲能詳細指述被告薛凱隆之年紀、特徵與擔任之詐騙集團
    角色等情，益見被告余漢哲與被告薛凱隆相互熟識，非僅一
    面之緣而已，自無可能有誤認或經警方誤導即率爾指認被告
    薛凱隆之情事，是被告余漢哲於審理中之證述，並非可採。
    佐以被告薛凱隆於警詢時曾自承：其認識余漢哲，與余漢哲
    無怨隙、仇恨或金錢糾紛等語（見警一卷第4 頁），被告余
    漢哲於審理時突以其和被告薛凱隆有怨隙為由，翻異其警詢
    與偵查中之陳述，自無可採。而被告余漢哲既與被告薛凱隆
    並無仇恨，實無誣陷被告涉入詐欺犯行之動機，被告余漢哲
    於警詢及偵查中據實陳述即可，並不須蓄意虛構上情，指稱
    被告薛凱隆係其上手、指示其匯付贓款等事，以隱瞞向不知
    名上手匯款之實情。益徵證人余漢哲於審理中翻異之詞，顯
    為迴護被告薛凱隆之語，委無可採，應以其前揭於警詢及偵
    查中所述其是被告薛凱隆之下手為可信。
  6.被告薛凱隆雖辯稱：證人余漢哲於警詢時對我之相關指訴，
    是製作筆錄員警一再於旁邊講說「你的上手就是薛凱隆，誰
    來都是薛凱隆」，顯然余漢哲是受到警方的不當引誘才為相
    關陳述云云。惟查，經本院勘驗被告余漢哲於106 年4 月6
    日警詢時之錄音檔案，係警員詢問方式係採一問一答方式詢
    問，而關於員警詢及超信軟體上綽號「爽到升天」之人時顯
    示：「（警員：）那你知道爽到升天的男子真實身分是什麼
    ？（余漢哲：）他的真實身分喔？（警員：）嗯。（余漢哲
    ：）你說他的真實姓名？（警員：）對啊。（余漢哲：）薛
    凱隆」，可見係證人余漢哲主動供出被告薛凱隆之名，未有
    何警方於過程中在旁暗示或誘導之情事；其後於同次詢問中
    ，顯示：「（警員：）啊這個是？存款憑條是你為什麼匯錢
    給他？（余漢哲：）因為那個錢本來就是要交給他們啊。（
    警員：）所以說是…（余漢哲：）爽到升天叫我去…（警員
    ：）爽到升天，你直接講名字了啦，是誰？（余漢哲：）爽
    到升天。（警員：）不是，直接講名字了啦。（余漢哲：）
    好好，薛凱隆叫我去的。（警員：）薛凱隆叫你去匯的？（
    余漢哲：）對。（警員：）所以爽到，所以薛凱隆他是你的
    上手就對了啦？（余漢哲：）點頭」等語，益見證人余漢哲
    本於自由意志而為上開答詢陳述，並未有何員警暗示或影響
    之情形。況證人余漢哲於警詢過程中，甚至會糾正警方筆錄
    文字記載錯誤，而請求更正之情形，均有本院勘驗筆錄及附
    件可稽（見本院卷二第207 至216 頁；第261 至263 頁），
    更顯被告薛凱隆所稱證人余漢哲被動遭警方誘導詢問云云，
    應屬無據，是被告薛凱隆此部分所辯，難謂可採。
  7.被告薛凱隆另辯稱：依證人謝友涵之證述，可知謝友涵未見
    過我，也未和我去過伯爵酒吧，被告張哲維所述關於有在酒
    吧見到我之證述，均為不實在云云。惟查，觀諸證人張哲維
    前開證述內容，不僅可清楚指明「伯爵酒吧」之名稱及地點
    ，且與證人余漢哲於審理時證稱：我有跟謝友涵、張哲維一
    起在伯爵酒吧喝酒（見院三卷第104 頁）等情互符，參以證
    人謝友涵亦陳稱：其會跟朋友過去伯爵酒吧喝酒等語（見院
    三卷第246 頁），足見證人張哲維前開所證之真實性甚高。
    再者，參諸證人張哲維作證過程中敘及被告薛凱隆在伯爵酒
    吧核對存摺、卡片等資料，並拿其中一張卡片指示其前往酒
    吧旁邊之提款機試卡，其試完後交還卡片，被告薛凱隆又再
    交付一張提款卡等節，均能就伯爵酒吧內之相關過程與細節
    ，詳加供述交待，足認證人張哲維之證述，確非無稽。至證
    人謝友涵證稱其未在酒吧見過被告薛凱隆乙節，既與證人張
    哲維前開真實證述有所齟齬，復無其他證人與物證可資佐憑
    ，自難憑此遽為有利於被告薛凱隆之認定。被告薛凱隆另辯
    稱：其未收取過證人余漢哲繳付之款項云云，然此部分陳述
    已與證人余漢哲前開所證不符，尚難遽信，且觀諸被告薛凱
    隆於本案偵審之歷次辯解，原於警詢中辯稱其有收取余漢哲
    之款項用以進行地下匯兌（見警一卷第4 頁），而與證人余
    漢哲證稱：其沒有請薛凱隆幫忙地下匯兌等語（見院二卷第
    21 8頁）等情不符；被告薛凱隆至偵查時又否認其有收取余
    漢哲交付之款項（見偵六卷第106 頁），可見被告薛凱隆供
    詞反覆，先後辯解顯然相互齟齬，而無可採。
  8.被告薛凱隆復辯稱：我持用之2 支手機經還原結果，其中無
    任何我跟詐騙集團有關聯的證據，可見我與檢察官起訴之詐
    欺犯行無關云云。經查，被告薛凱隆持用之手機iPhone 6、
    iPhone 7各一支，經數位採證之結果，其通訊錄及通訊軟體
    均無相關犯嫌資料，固有臺灣高雄地方檢察署檢察事務官數
    位採證報告單、勘驗報告、檢查表、其他參考資料暨光碟、
    內政部警政署刑事警察局 109 年 2 月 10 日刑電偵三字第
    1093900226 號函可參（見院二卷第 339 至 349 頁），然
    手機雖為當前社會普遍使用之通聯工具，但終非現代數位社
    會中唯一之通訊媒介，倘欲與他人聯繫非必須透過手機為之
    ，自無法執上開手機內查無通聯資料乙節，即反推被告薛凱
    隆無與詐欺集團成員聯繫，或無涉於本案之詐欺取財犯行，
    是兩者間並無關聯性，無從憑此為有利於被告薛凱隆之認定
    。
  9.辯護意旨另為被告薛凱隆辯護稱：本件除共犯余漢哲之證述
    外，欠缺補強證據佐證共犯之自白為真，應無從認定被告有
    罪云云。惟補強證據，並非以證明犯罪構成要件之全部事實
    為必要，倘其得以佐證自白之犯罪非屬虛構，能予保障所自
    白事實之真實性，即已充分。查，證人余漢哲關於被告薛凱
    隆參與本案詐欺取財犯行之證述內容，固同具共犯自白之性
    質，然其供述情節除與屬於同集團成員之證人張哲維、陳○
    融所言一致，並有被害人丑○○、庚○○、丁○○、癸○○
    、丙○○、乙○○、子○○、甲○○、戊○○、壬○○之證
    述、前述監視錄影畫面、上開帳戶之交易明細等證據資料作
    為補強證據，再佐以被告薛凱隆於本案辯解一再翻異，彼此
    大相逕庭，毫無憑信性可言，已如前述，則綜據上開事證相
    互印證補強，已足認被告薛凱隆如事實欄所載之詐欺犯行甚
    為明確，辯護意旨辯稱本件除共犯之自白外，並無其他補強
    證據，容屬誤會。
  ㈢末按，審判期日應調查之證據，係指與待證事實有重要關係
    ，在客觀上顯有調查必要性之證據而言，故其範圍並非漫無
    限制，必其證據與判斷待證事實之有無，具有關聯性；若僅
    係枝節性問題，或所欲證明之事項已臻明瞭，而當事人聲請
    調查之證據，僅在延滯訴訟，甚或就同一證據再度聲請調查
    ，自均欠缺其調查之必要性（最高法院109 年度台上字第59
    8 號判決意旨參照) 。查，被告薛凱隆固聲請傳喚製作證人
    余漢哲警詢筆錄之員警到場作證，並聲請再次傳喚證人余漢
    哲作證，然余漢哲已於108 年11月20日本院審判程序具結作
    證，有該次審判筆錄可參（見院二卷第213 至231 頁），且
    被告薛凱隆所涉加重詐欺犯行，業經本院審認如前，是本案
    事實已臻明瞭，被告薛凱隆上開調查證據之聲請，揆諸上揭
    規定，已無再行調查前揭證據之必要，併此敘明。
  ㈣從而，本案事證明確，被告薛凱隆犯行洵堪認定，應依法論
    科。
二、被告己○○確有為附表一所示之三人以上共同詐欺取財之犯
    行：
    訊據己○○固不否認有使用有「旺哥」之暱稱，並介紹被告
    張哲維和證人陳○融予被告謝友涵認識，及收取介紹佣金之
    事實，惟矢口否認有何共同詐欺取財之犯行，並辯稱：我沒
    有加入詐騙集團，非詐騙集團之共犯；我是事後才知道陳○
    融、張哲維的工作是去當車手領錢，我應該只構成幫助犯云
    云。辯護人則為被告己○○辯護稱：被告己○○除介紹被告
    張哲維和證人陳○融予被告謝友涵認識之外，別無其他諸如
    實施詐術、指揮車手或提領贓款之詐欺犯構成要件內行為，
    非屬於共同正犯云云。
  ㈠關於被告己○○使用旺哥之暱稱，並介紹被告張哲維和證人
    陳○融予被告謝友涵認識，及向被告謝友涵收取介紹佣金，
    嗣證人陳○融與被告張哲維加入詐騙集團；附表一所示之被
    害人於該表所示時間，遭詐騙集團成員以該表所示詐騙方式
    詐騙，因而陷於錯誤並匯款該表所示金額至所示匯款帳戶內
    （附表一編號6 為未遂），並旋遭陳○融、張哲維持上開帳
    戶提款卡，分別於同表所示提領情形所載之時間、地點提領
    款項等情，業據被告己○○於警詢、偵查及審理時坦承不諱
    （見警一卷第116 頁反面至117 頁、警五卷第2 頁反面；偵
    二卷第34頁反面；聲羈二卷第9 至10頁），核與證人張哲維
    於警詢、偵查及審理時（見警一卷第134 頁反面至136 頁；
    警五卷第9 頁反面至第10頁；他卷第56頁反面；偵六卷第95
    頁；院二卷第182 至184 頁、第187 ）、證人陳○融於警詢
    、偵查及審理時（見偵六卷第95頁；院二卷第170 至171 頁
    ）、證人謝友涵於警詢、偵查及審理時所證相符（見警一卷
    第91頁；偵一卷第91頁反面；見院二卷第235 至236 頁），
    復與證人丑○○、庚○○、丁○○、癸○○、丙○○、乙○○、子○○、甲○○、戊○○、壬○○之證述相符（見警一
    卷第12至16頁、第247 至249 頁、第258 至259 頁、第267
    至269 頁、第286 至288 頁、第304 至305 頁、第314 至31
    8 頁、第330 至331 頁；警五卷第43至44頁、第51至52頁、
    第56至58頁），並有監視器畫面、提款卡照片、反詐騙諮詢
    專線紀錄表、受理詐騙帳戶通報警示簡便格式表、銀行存摺
    封面影本、LINE對話紀錄、交易明細查詢、交易明細表、交
    易憑證、高雄市政府警察局鳳山分局107 年6 月26日函附帳
    戶000000000000000 號提款熱點資料、台北富邦商業銀行股
    份有限公司土城分行106 年4 月27日北富銀土城字第106000
    0032號函暨洪家威帳戶106.1.12至4.12交易明細及107 年6
    月21日北富銀土城字第1070000046號函暨洪家威帳戶106.3.
    1 至4.30交易明細、開戶資料、合作金庫商業銀行雙和分行
    108 年10月28日合金雙和字第1080003327號函暨郭玉梅帳戶
    之提領及交易明細、板信商業銀行作業服務部108 年12月26
    日號板信作服字第1087431059號函、台北富邦商業銀行股份
    有限公司土城分行108 年12月30日北富鈒土城字第10800000
    80號函暨剩餘款項申請書及匯款單可稽（見警一卷第27至31
    頁、第147 頁、第220 至226 反面、第236 至242 頁、第25
    0 至253 頁、第260 至263 頁、第272 至277 頁、第306 至
    310 頁、第319 至326 頁、第332 至333 頁；警五卷第24至
    26頁、第31至42頁、第45至48頁、第53至55頁、第59頁；偵
    六卷第132 頁、第134 至136 頁、第144 至145 頁；院二卷
    第137 至143 頁、第321 至327 頁），且有內政部警政署刑
    事警察局扣押筆錄、扣押物品目錄表及收據、手機畫面翻拍
    照片可參（見警一卷第126 至131 頁），是此部分之事實，
    應堪認定。
  ㈡被告己○○有參與詐騙集團，負責傳遞領款訊息予陳○融，
    並有交付提款卡和密碼予被告張哲維，並收取被告張哲維上
    繳款項：
  1.證人陳○融於偵查及審理時證稱：如果我沒有看到工作群組
    裡魚老闆通知領錢的訊息，「旺哥」會打電話過來叫我注意
    訊息等語（見偵六卷第95頁；院二卷第170 至171 頁）。
  2.證人即共同被告張哲維於警詢、偵查及審理時證稱：我提領
    的贓款交由詐欺車手上線（車手頭）一名暱稱「文旺」之男
    子；我是依照己○○所指示時、地前往交付，取款後等待己○○對方來電告知，印象中都是提款當晚22時左右，前往高
    雄市三民區建興路附近一處公園與己○○見面並交付贓款；
    106 年 3 月初，己○○用 FACETIME 找我出來吃飯，他說
    有聽阿仁講述說我沒有工作，所以要介紹工作給我，他說會
    有人拿卡片給我，要我等通知領錢，領錢後聽指示交給上手
    ，然後當天結束後，會給我 4、5 百塊當酬勞，我大約領了
    10 幾次，最多 8、9 萬，最少 1、2 萬，領完錢我有交給
    己○○、謝友涵、余漢哲等 3 人；己○○或謝友涵會在前
    一天將領錢卡片交給我，交給我卡片的地點是在三民區建元
    街、興隆街的公園，己○○是開車等我，然後叫我上車，在
    車上將卡片交給我，然後叫我回家等明天通知領錢；提款卡
    及密碼也是己○○交給我；己○○是車手頭，負責分配工作
    ；己○○交提款卡，及收過一次錢，之後叫我找謝友涵（見
    警一卷第 134 頁反面至；警五卷第 9 頁反面至第 10 頁；
    他卷第56頁反面；偵六卷第95頁；院二卷第182 至184 頁、
    第187 頁）。
  3.經核證人陳○融、張哲維上開證述均前後一致且互核相符，
    其等之證言應屬可採，足認被告己○○在擔任車手之證人陳
    ○融漏未注意詐騙集團上游魚老闆傳送之訊息時，會以電話
    方式聯絡證人陳○融，確保詐騙集團訊息傳遞管道之順暢；
    被告己○○另有交付提款卡和密碼予擔任車手之證人張哲維
    ，供被告張哲維為後續提領詐欺款項之用，並收取被告張哲
    維所提領之詐騙款項等事實，均可認定，是被告己○○確係
    本案詐騙集團之成員，進而分擔上開工作與犯罪角色。倘被
    告己○○不知悉所介紹之陳○融、張哲維係擔任車手工作，
    何以會交付提款卡與密碼，又豈會協助集團上游魚老闆傳遞
    訊息，可見被告己○○辯稱：其事後始知悉陳○融、張哲維
    的工作是去當車手領錢云云，顯非可採。
  ㈢被告己○○就上開詐欺取財犯行，應構成共同正犯：
  1.按，以自己共同犯罪之意思，參與實施犯罪構成要件以外之
    行為，或以自己共同犯罪之意思，事先同謀，而由其中一部
    分人實施犯罪之行為者，均為共同正犯（司法院釋字第109
    號解釋參照）。共同實行犯罪行為，在合同意思範圍內，相
    互利用他人之行為，以達其犯罪之目的，原不必每一階段均
    參與，祇須分擔犯罪行為之一部，即應對於全部所發生之結
    果共同負責，而共同正犯之意思聯絡，不限於事前有所協議
    ，於行為當時，基於相互之認識，以共同犯罪之意思參與者
    ，亦無礙於共同正犯之成立。又共同正犯之意思聯絡，原不
    以數人間直接發生者為限，即有間接之聯絡者，亦包括在內
    。如甲分別邀約乙、丙犯罪，雖乙、丙間彼此並無直接之聯
    絡，亦無礙於其為共同正犯之成立（最高法院77年台上字第
    2135號判決意旨參照）。
  2.又金融機構帳戶存摺、提款卡及密碼，事關個人財產權益之
    保障，一般人均有妥為保管及防止他人任意使用之認識，除
    非本人或與本人具密切親誼關係者，難認有何正當理由可交
    付予他人，而不肖犯罪集團經常蒐取並利用他人金融機構帳
    戶以遂詐欺犯行，類此案件層出不窮，屢經新聞媒體再三披
    露，近年來金融機構亦多有提醒民眾勿將帳戶提供他人使用
    之警示標語，以避免金融帳戶此等專屬性甚高之物品遭不明
    人士利用作為財產犯罪之工具，此實屬依一般生活經驗即能
    體察之常識。又電信、網路詐騙犯罪乃新興社會犯罪型態，
    坊間詐欺集團分工細緻，包含電信詐欺機房（電信流）、網
    路系統商（網路流）或領款車手集團及水房（物流或資金流
    ）等，各成員在整體詐欺犯罪集團中，或負責招攬車手、收
    取帳戶，或負責撥打電話從事詐騙，或負責提領款項及轉帳
    匯款，分工擔任不同工作，大眾媒體亦屢屢報導從國外押回
    詐騙機房之車手、水房或電信手等訊息，不論電信流、網路
    流、物流或資金流，均為串起各流別之重要節點，屬詐欺集
    團犯罪計畫不可或缺之重要環節，凡參加詐欺集團所實行各
    階段之犯罪行為，均為共同正犯。
  3.經查，被告己○○會以電話方式聯絡車手接取詐騙集團上游
    傳送之指令，確保詐騙集團訊息傳遞管道之順暢性，且有交
    付提款卡和密碼供集團車手提領詐欺款項之用，復有收取車
    手提領之詐騙款項等節，業經認定如前，是揆諸上開說明，
    顯係參與詐欺取財之構成要件內行為，而確有參與前揭犯罪
    之分工，非僅為詐欺取財之幫助犯。再者，觀諸被告己○○
    於警詢、偵查及審理時自承：謝友涵指示張哲維等車手提領
    被害人贓款所交付總金額乘與0.02（2 ％）之金額就是我可
    得獲利；我自106 年3 、4 月期間仲介張哲維等人給謝友涵
    ，藉此獲利約1 萬餘元；謝友涵叫我幫忙找可以工作的人，
    會支付我薪水，他告訴我薪水是以拆成方式計算，拆成標準
    則是看我介紹的人薪水有多少，我就可以抽多少等語（見警
    五卷第3 頁；偵二卷第34頁反面；聲羈二卷第9 頁），足認
    被告己○○經由介紹車手所領得之報酬，係依據車手提領之
    詐騙款項數額而來，再由被告己○○須確保與車手聯繫管道
    之順暢，甚至交付提款卡與密碼等節關之，被告己○○顯係
    基於獲取詐騙金額2 ％之動機，以自己犯罪之意思投身其中
    ，長期性與詐騙集團維持分工合作關係，進而由此長期關係
    中按車手提款成效持續獲取利潤，並非僅屬於一次性地介紹
    車手而僅獲固定數額報酬之單純仲介角色。準此，被告己○○雖未全程參與、分擔全部詐騙過程，然既分擔犯罪行為之
    部分行為以遂行犯罪之目的，自屬詐欺取財之共同正犯，而
    應就全部犯罪結果共同負責。是被告己○○辯稱：我僅構成
    幫助詐欺云云，自屬飾卸之詞，不足採信。
  ㈣從而，本案事證明確，被告己○○犯行洵堪認定，應依法論
    科。
三、被告辛○○為本案加重詐欺取財犯行之幫助犯：
    訊據被告辛○○固坦承有介紹陳○融予被告己○○之事實，
    惟矢口否認有何幫助加重詐欺取財之犯行，辯稱：我介紹陳
    ○融給被告己○○，我到場之後才發現被告己○○有另外帶
    朋友，當時我坐得很遠，沒有想到工作會是要提款，而且我
    未獲得報酬云云。
  ㈠關於附表一所示之被害人於該表所示時間，遭詐騙集團成員
    以該表所示詐騙方式詐騙，因而陷於錯誤並匯款該表所示金
    額至所示匯款帳戶內；被告辛○○有介紹陳○融予被告己○○，其後陳○融加入詐騙集團，提領附表一編號1 至5 、7
    所示帳戶內款項之事實，業據被告辛○○於警詢、偵查及審
    理時坦承不諱（見警一卷第152 頁反面至第154 頁；偵一卷
    第7 頁反面至第8 頁；見院二卷第256 至第259 頁），核與
    證人陳○融、己○○、張哲維、丑○○、庚○○、丁○○、
    癸○○、丙○○、乙○○、子○○之證述相符（見警一卷第
    12至16頁、第134 至136 頁、第247 至249 頁、第258 至25
    9 頁、第267 至269 頁、第286 至288 頁、第304 至305 頁
    、第314 至318 頁、第330 至331 頁；警五卷第8 至10頁；
    偵六卷第94至96頁；他卷第56至57頁；院二卷第158 至179
    頁、第249 至250 頁），並有監視器畫面、提款卡照片、反
    詐騙諮詢專線紀錄表、受理詐騙帳戶通報警示簡便格式表、
    銀行存摺封面影本、LINE對話紀錄、交易明細查詢、交易明
    細表、交易憑證、高雄市政府警察局鳳山分局107 年6 月26
    日函附帳戶000000000000000 號提款熱點資料、台北富邦商
    業銀行股份有限公司土城分行106 年4 月27日北富銀土城字
    第1060000032號函暨洪家威帳戶106.1.12至4.12交易明細及
    107 年6 月21日北富銀土城字第1070000046號函暨洪家威帳
    戶106.3.1 至4.30交易明細、開戶資料、合作金庫商業銀行
    雙和分行108 年10月28日合金雙和字第1080003327號函暨郭
    玉梅帳戶之提領及交易明細、板信商業銀行作業服務部108
    年12月26日號板信作服字第1087431059號函、台北富邦商業
    銀行股份有限公司土城分行108 年12月30日北富鈒土城字第
    1080000080號函暨剩餘款項申請書及匯款單可稽（見警一卷
    第27至31頁、第147 頁、第220 至226 反面、第236 至242
    頁、第250 至253 頁、第260 至263 頁、第272 至277 頁、
    第306 至310 頁、第319 至326 頁、第332 至333 頁；警五
    卷第24至26頁、第31至42頁、第45至48頁、第53至55頁、第
    59頁；偵六卷第132 頁、第134 至136 頁、第144 至145 頁
    ；院二卷第137 至143 頁、第321 至327 頁），此部分之事
    實，應堪認定。
  ㈡按，刑法上之幫助犯，係指以幫助之意思，對於正犯資以助
    力，而未參與實施犯罪之行為者而言（最高法院49年台上字
    第77號判例、88年度台上字第1270號判決意旨可資參照）。
    是以，如未參與實施犯罪構成要件之行為，且係出於幫助之
    意思提供助力，即屬幫助犯，而非共同正犯。從而，雖然被
    告確有從事構成犯罪要件以外之作為，而使犯罪順利完成，
    但如果控方無法舉出確實證據以證明其有和正犯之間，具有
    共同犯罪之意思聯絡者，仍祇能依罪疑唯輕原則，認屬幫助
    犯，而不能逕行課以共同正犯責任（最高法院102 年度台上
    字第1920號判決意旨參照）。次按，刑法上之故意，可分為
    確定故意與不確定故意，所謂不確定故意，係指行為人對於
    構成犯罪之事實，預見其發生而其發生並不違背其本意者，
    刑法第13條第2 項定有明文。倘行為人對於其所為，已預見
    被用來作為詐欺取財等非法用途之可能性甚高，惟仍心存僥
    倖認為不會發生，可認其對於自己利益之考量遠高於他人財
    產法益是否因此受害乙節，容任該等結果發生而不違背其本
    意，自仍應認具有幫助詐欺取財之不確定故意，而成立幫助
    詐欺取財罪。
  ㈢經查，被告辛○○於警詢時自承：己○○打電話跟我說，有
    工作需要人手，工作內容就是幫老闆領錢，要我幫忙找人，
    我那時有問他是不是違法的，他說不要電話講，說如果有找
    到人帶過去給他就好，我那時就有覺得怪怪的，但我沒有多
    問等語（見警一卷第153 頁），則倘被告己○○提供之工作
    內容係正當合理，何以不能於電話中談論，況且被告辛○○
    亦自承有察覺被告己○○提供之工作非屬一般，是被告辛○○介紹陳○融予己○○時，已可預見該工作涉及不法之犯罪
    事項。參以被告辛○○自述國中畢業，從事物流業、月薪約
    2 萬5 千元之智識程度與社會經驗（見院四卷第258 頁），
    若見他人不親自領取帳戶內款項，反指示他人協助提款，且
    該單純提款工作即可輕鬆獲致報酬，衡情對於該等行為可能
    涉及不法目的，當有合理之預見。兼以近年來利用人頭帳戶
    以行詐騙之事屢見不鮮，詐欺集團以層出不窮之詐騙手法，
    詐騙被害人至金融機構櫃檯匯款，抑或持提款卡至自動櫃員
    機依其指示操作，使被害人誤信為真而依指示操作轉出款項
    至人頭帳戶後，詐欺集團成員隨即將之提領一空，歷年來屢
    經政府機關多方宣導，並經媒體反覆傳播披露，此乃依一般
    人通常之知識、智能及經驗，所易於體察之常識，而被告己○○所述及之工作特性，要與上開詐騙集團車手領款事宜相
    合，被告辛○○對此自難諉為不知，是其辯稱：其以為是高
    利貸領款云云，顯非可採。至被告辛○○於審判中改稱：被
    告己○○沒有跟我說工作內容，所謂要幫老闆領錢是我隨便
    掰的云云（見院二卷第258 頁、院四卷第260 頁），惟審酌
    被告辛○○於警詢及偵查中之陳述距離案發時較近，且該等
    陳述內容均互核一致，自較審判中之上開翻異陳述為可採，
    自無從依此為有利於被告辛○○之認定。參以被告辛○○自
    承：我帶陳○融去超商找己○○，那時己○○旁邊還有一位
    男子，該位男子就帶陳○融到一旁講述工作內容等語（見警
    一卷第153 頁），核與證人陳○融於審理時證稱：辛○○帶
    我去超商介紹工作給我，當時對方有兩人等語（見院二卷第
    160 頁），足認被告辛○○對於所介紹陳○融加入之詐騙集
    團成員為3 人以上乙節，主觀上應有所知悉。又公訴意旨雖
    認被告辛○○為本案詐騙犯行之共同正犯，惟被告辛○○係
    僅介紹陳○融進入詐欺集團擔任提領款項之車手，卷內既存
    事證無足以認定被告辛○○有直接參與詐欺之構成要件行為
    ，其所為應僅屬詐欺罪構成要件以外之幫助行為，故難遽認
    被告辛○○就此部分犯行與被告薛凱隆、余漢哲、謝友涵、
    己○○或實行詐欺之詐欺集團成員間有犯意聯絡，應僅構成
    幫助犯。準此，被告辛○○在介紹陳○融予被告己○○時，
    主觀上已可預見所介紹予陳○融之工作應係參與詐騙集團之
    詐騙行為，亦知悉該詐騙集團成員達3 人以上，而有幫助加
    重詐欺取財之不確定故意。
  ㈣從而，本案事證明確，被告辛○○犯行洵堪認定，應依法論
    科。
四、被告余漢哲、謝友涵確有為附表一所示之三人以上共同詐欺
    取財之犯行；被告張哲維確有為附表一編號8 至10部分所示
    之三人以上共同詐欺取財之犯行：
  ㈠上開事實，業據被告余漢哲於警詢、偵查及審理時（見警一
    卷第36至38頁、第41至46頁；偵一卷第12至15頁；聲羈一卷
    第6 至8 頁；院一卷第175 頁；院二卷第157 頁；院四卷第
    50頁）、被告謝友涵於警詢、偵查及審理時（見警一卷第81
    至82頁、第86至92頁、第100 至102 頁；偵一卷第12至15頁
    、第90頁、第164 至165 頁；偵聲一卷第11至13頁；聲羈一
    卷第8 至11頁；審訴卷第84頁；院一卷第175 頁；院二卷第
    157 頁；院四卷第50頁）、被告張哲維於警詢、偵查及審理
    時（見警五卷第8 至10頁、第134 至136 頁；他卷第56至57
    頁；偵六卷第94至96頁；院一卷第174 頁；院四卷第50頁）
    ，均坦承不諱，核與證人陳○融、丑○○、庚○○、丁○○
    、癸○○、丙○○、乙○○、子○○、甲○○、戊○○、壬○○之證述相符（見警一卷第12至16頁、第134 至136 頁、
    第247 至249 頁、第258 至259 頁、第267 至269 頁、第28
    6 至288 頁、第304 至305 頁、第314 至318 頁、第330 至
    331 頁；警五卷第43至44頁、第51至52頁、第56至58頁；院
    二卷第158 至179 頁），並有監視器畫面、提款卡照片、反
    詐騙諮詢專線紀錄表、受理詐騙帳戶通報警示簡便格式表、
    銀行存摺封面影本、LINE對話紀錄、交易明細查詢、交易明
    細表、交易憑證、高雄市政府警察局鳳山分局107 年6 月26
    日函附帳戶000000000000000 號提款熱點資料、台北富邦商
    業銀行股份有限公司土城分行106 年4 月27日北富銀土城字
    第1060000032號函暨洪家威帳戶106.1.12至4.12交易明細及
    107 年6 月21日北富銀土城字第1070000046號函暨洪家威帳
    戶106.3.1 至4.30交易明細、開戶資料、合作金庫商業銀行
    雙和分行108 年10月28日合金雙和字第1080003327號函暨郭
    玉梅帳戶之提領及交易明細、板信商業銀行作業服務部108
    年12月26日號板信作服字第1087431059號函、台北富邦商業
    銀行股份有限公司土城分行108 年12月30日北富鈒土城字第
    1080000080號函暨剩餘款項申請書及匯款單可稽（見警一卷
    第27至31頁、第147 頁、第220 至226 反面、第236 至242
    頁、第250 至253 頁、第260 至263 頁、第272 至277 頁、
    第306 至310 頁、第319 至326 頁、第332 至333 頁；警五
    卷第24至26頁、第31至42頁、第45至48頁、第53至55頁、第
    59頁；偵六卷第132 頁、第134 至136 頁、第144 至145 頁
    ；院二卷第137 至143 頁、第321 至327 頁），足認被告余
    漢哲、謝友涵、張哲維上開任意性自白與事實相符，堪以採
    信。
  ㈡從而，本案事證明確，被告余漢哲、謝友涵、張哲維犯行洵
    堪認定，應依法論科。
五、論罪科刑
  ㈠按，刑法第339 條之4 第1 項第2 款之立法理由為多人共同
    行使詐術手段，易使被害人陷於錯誤，其主觀惡性較單一個
    人行使詐術為重，有加重處罰之必要，本條爰仿照本法第22
    2 條第1 項第1 款之立法例，將「三人以上共同犯之」列為
    第2 款之加重處罰事由。查，查本案被告薛凱隆、余漢哲、
    謝友涵、己○○、張哲維及其他詐欺集團所屬成員，共同意
    圖為自己不法之所有，基於三人以上犯詐欺取財罪之犯意聯
    絡，先由詐欺集團之不詳機房成員，以電話聯絡如附表一編
    號所示之被害人施行詐術，待取得如該表所示之人匯付款項
    後，由被告張哲維依指示持人頭金融機構帳戶提款卡前往提
    領款項，並依指示將領得之詐欺款項，分別交給被告己○○
    轉交被告謝友涵，或直接交予被告謝友涵，被告謝友涵再上
    繳予被告余漢哲，被告余漢哲再上繳予被告薛凱隆，顯見該
    詐欺集團成員至少包括取得人頭帳戶資料者、撥打詐騙電話
    予被害人者、聯繫並指揮車手取款之人、擔任車手之人以及
    收取車手交付詐欺款項之人，是成員已達3 人以上至明。
  ㈡次按，共同實施犯罪行為之人，在合同意思範圍以內，各自
    分擔犯罪行為之一部，相互利用他人之行為，以達其犯罪之
    目的者，即應對於全部所發生之結果，共同負責。再按詐騙
    集團為實施詐術騙取款項，並蒐羅、使用人頭帳戶以躲避追
    緝，各犯罪階段緊湊相連，係需多人縝密分工，相互為用，
    方能完成之集團性犯罪，雖各共犯僅分擔其中部分行為，仍
    應就全部犯罪事實共同負責。查，本案被告薛凱隆、余漢哲
    、謝友涵、己○○、張哲維雖非實際對被害人施用詐術之人
    ，惟其分別擔任分派詐騙工作、發放提款卡與密碼、收取並
    上繳詐欺所得贓款、管理車手之車手頭及領款車手工作，對
    於詐欺集團係呈現細密之多人分工模式及該詐欺集團成員間
    彼此扮演不同角色、分擔相異工作一節，誠應有所認識，足
    認其與其他詐騙集團成員係在合同意思範圍內，各自分擔犯
    罪行為之一部，並相互利用他人之行為，以達遂行犯罪之目
    的，自應就全部犯罪結果共同負責。又加重詐欺罪係侵害個
    人財產法益之犯罪，其罪數計算應以被害人數決定其犯罪之
    罪數，故被告薛凱隆、余漢哲、謝友涵、己○○、張哲維本
    件所犯加重詐欺取財罪數，自應以被害人數計算，併予說明
    。
  ㈢再按，已著手於犯罪行為之實行而不遂者，為未遂犯，刑法
    第25條第1 項定有明文。又詐欺取財罪之著手，只要行為人
    實行以詐財為目的之詐術行為，即可認為著手實行，至於被
    害人是否因行為人之施詐行為而陷於錯誤，則不影響本罪未
    遂犯之成立。查，附表一編號6 之被害人乙○○，接獲詐騙
    集團成員電話後，並未陷於錯誤，僅依照詐騙集團成員之指
    示匯付1 元款項至指定帳戶後旋即報警等情，有證人乙○○
    之證述可憑（見警一卷第304 至305 頁），是被告薛凱隆、
    余漢哲、謝友涵、己○○此部分犯行，應該當加重詐欺取財
    之未遂罪。 
  ㈣核被告薛凱隆、余漢哲、謝友涵、己○○就附表一編號1 至
    5 、7 至10所為，均係犯刑法第339 條之4 第1 項第2 款之
    3 人以上共同詐欺取財罪（共9 罪），另就附表一編號6 部
    分，均係犯刑法第339 條之4 第2 項、第1 項第2 款之加重
    詐欺未遂罪（共1 罪）；被告張哲維所為，附表一編號8 至
    10部分，均係犯刑法第339 條之4 第1 項第2 款之3 人以上
    共同詐欺取財罪（共3 罪）；被告辛○○所為，係犯刑法第
    30條第1 項前段、第339 條之4 第1 項第2 款之幫助加重詐
    欺取財罪（共1 罪）。又被告薛凱隆、余漢哲、謝友涵、己○○、張哲維所犯上開各罪，犯意各別，行為互殊，應予分
    論併罰。被告薛凱隆、余漢哲、謝友涵、己○○、張哲維、
    陳○融與其他不詳詐騙集團成員間，就上開犯行有犯意聯絡
    與行為分擔，屬共同正犯。
  ㈤又公訴意旨雖認：因擔任車手之陳○融係少年，被告薛凱隆
    、余漢哲、謝友涵、己○○、辛○○上開犯行應依兒童及少
    年福利與權益保障法第112 條第1 項加重其刑等語，然證人
    陳○融於審理時證稱：我沒跟謝友涵、己○○提到自己的年
    紀等語（見院二卷第161 頁），及證人辛○○於審理時證述
    ：我未跟己○○談到陳○融年紀等語（見院二卷第260 頁）
    ，足見謝友涵、己○○主觀上不知悉陳○融為未成年人，則
    其二人之上游成員薛凱隆、余漢哲對陳○融之年紀亦應難以
    知悉。又被告辛○○部分，雖經證人陳○融證稱：我有告訴
    過辛○○自己的年紀等語（見院二卷第159 頁），惟此除陳
    ○融單方面陳述外，尚無其他事證可供核實，難以遽為不利
    於被告辛○○之認定。是以，被告薛凱隆、余漢哲、謝友涵
    、己○○、辛○○否認對陳○融之年紀有所認知，且卷內又
    無其他事證得認其等為上開犯行時確知陳○融為少年，是自
    無對其等依兒童及少年福利與權益保障法第112 條第1 項加
    重其刑之餘地，併予敘明。
  ㈥量刑審酌
    爰以行為人之責任為基礎，審酌被告薛凱隆、余漢哲、謝友
    涵、己○○、張哲維、辛○○正值青壯，且具有工作能力，
    均不知以正途獲取所需，被告薛凱隆竟招募並指示余漢哲尋
    攬詐欺車手，並負責發放提款卡、收取並上繳款項予詐騙集
    團上游成員，其在本案被告之地位最高，其惡性及情節最重
    ；被告余漢哲負責招攬、管理車手，並將謝友涵交付之款項
    上繳予被告薛凱隆，其惡行及情節稍輕於被告薛凱隆；而謝
    友涵、己○○聽命於被告余漢哲，負責管理車手及收取車手
    所得款項後，再繳予被告余漢哲，其等情節再輕於被告余漢
    哲；而被告張哲維屬聽從指揮命令之車手角色，其惡性及情
    節較輕；另被告辛○○則立於幫助犯之地位，一次性地介紹
    陳○融加入詐騙集團，其情節又較為輕微。又被告薛凱隆、
    余漢哲、謝友涵、己○○、張哲維共同加入詐騙集團，侵害
    被害人之財產法益，法紀觀念偏差，助長詐欺犯罪歪風，所
    為實屬不該。再考量被告余漢哲、謝友涵、張哲維犯後終能
    坦承犯行之犯後態度，及被告薛凱隆、己○○、辛○○均矢
    口否認犯行之犯後態度。且案發迄今，均未能賠償被害人之
    損害或取得原諒或交出犯罪所得，亦有可議之處。兼衡被害
    人損失金額及被告獲益之多寡，與被告薛凱隆自述高中畢業
    ，以做工為業，月收入約 20,000 元，未婚無子女；被告余
    漢哲自述五專肄業，以做工為業，月收入約 28,000 元，未
    婚無子女；被告謝友涵自述高中畢業，從事清潔工作，月收
    入約 25,000 元；被告己○○自述國中畢業，從事鐵工，月
    收入約 20,000 多元，未婚無子女；被告辛○○自述國中畢
    業，從事物流業，月收入約 25,000 元，未婚無子女；被告
    張哲維自述高中畢業，從事服務業，月收入約 20,000 多元
    ，未婚無子女（見院四卷第 257 至 258 頁）之智識程度、
    經濟能力及生活狀況等一切情狀，分別量處如主文所示之刑
    。
  ㈧定應執行刑
  1.按數罪併罰，分別宣告多數有期徒刑者，於各刑中之最長期
    以上，各刑合併之刑期以下，定其刑期，但不得逾30年，刑
    法第51條第5 款定有明文。又數罪併罰之定應執行之刑，係
    出於刑罰經濟與責罰相當之考量，並非予以犯罪行為人或受
    刑人不當之利益，為一種特別的量刑過程，定應執行刑之宣
    告，乃對犯罪行為人本身及所犯各罪之總檢視，除應考量行
    為人所犯數罪反應出之人格特性，並應權衡審酌行為人之責
    任與整體刑法目的及相關刑事政策，在量刑權之法律拘束性
    原則下，採取限制加重原則，資為量刑裁量權之外部界限，
    並應受比例原則、平等原則、禁止重複評價原則等內部界限
    之支配，使以輕重得宜，罰當其責，兼顧刑罰衡平原則，俾
    符合法律授與裁量權之目的，以區別數罪併罰與單純數罪之
    不同。
  2.查，被告薛凱隆、余漢哲、謝友涵、己○○、張哲維所犯上
    開各罪，犯罪時間分別集中在106 年3 月、4 月間，且其犯
    罪手法相類，如以實質累進加重之方式定應執行刑，則處罰
    之刑度顯將超過其行為之不法內涵，而違反罪責原則，復考
    量因生命有限，刑罰對被告造成之痛苦程度，係隨刑度增加
    而生加乘效果，而非以等比方式增加，是以隨罪數增加遞減
    其刑罰之方式，當足以評價其行為之不法性之法理（即多數
    犯罪責任遞減原則），再衡酌上開被告在集團中之地位、惡
    性及情節輕重，爰依前揭規定，分別定其應執行之刑如本主
    文所示。
六、沒收之宣告
  ㈠供犯罪所用之物部分
    被告余漢哲、謝友涵與己○○分別扣案如附表二㈡㈢㈣所示
    之手機各1 支，均係被告所有且供本案詐欺犯罪所用，業據
    其等自承在卷（見院一卷第179 頁），屬供犯罪所用之物，
    爰依刑法第38條第2 項規定宣告沒收。至扣案之如附表二㈠
    所示提款卡，雖係供陳○融共同犯本案詐欺取財所用之物，
    惟該等提款卡之人頭帳戶均已遭列為警示帳戶，詐欺集團成
    員無從再利用作為詐欺取財工具，且上開提款卡之客觀財產
    價值低微，顯然欠缺刑法上之重要性，故均不予宣告沒收；
    另附表二㈡編號2 所示合作金庫存款憑條1 張，亦欠缺刑法
    上之重要性，不予宣告沒收。
  ㈡犯罪所得部分
  1.按，共同正犯因相互間利用他人之行為，以遂行其犯意之實
    現，本於責任共同之原則，有關沒收部分，對於共犯間供犯
    罪所用之物，自均應為沒收之諭知。然共同犯罪行為人之組
    織分工及不法所得，未必相同，彼此間犯罪所得之分配懸殊
    ，其分配較少甚或未受分配之人，如仍應就全部犯罪所得負
    連帶沒收之責，超過其個人所得之剝奪，無異代替其他犯罪
    參與者承擔刑罰，顯失公平，故最高法院就共同正犯犯罪所
    得之沒收或抵償，已不再援用向來所採之共犯連帶說，改採
    應就各人分得之數為沒收之見解（最高法院104 年度第13次
    刑事庭會議決議、104 年度台上字第2596號、104 年度台上
    字第2521號判決要旨參照）。故依前揭最高法院決議及判決
    意旨可知，有關共同正犯犯罪所得，業已改採各人分受所得
    之數為沒收，不再採連帶沒收主義，且各正犯有無犯罪所得
    ，其所得多寡並應由事實審法院綜合卷證資料及調查所得來
    認定。
  2.經查，被告余漢哲自承可自張哲維、陳○融每次提領款項總
    金額中分得1 ％之報酬（見警一卷第37頁反面、第41頁反面
    ；偵一卷第12頁反面）；被告謝友涵自承可自被告張哲維、
    陳○融每日提領款項總金額中分得0.5 ％之報酬（見警一卷
    第91頁；偵一卷第13頁反面；聲羈一卷第14頁）；被告己○○自承可自張哲維、陳○融每次提領款項總金額中分得2 ％
    之報酬（見偵二卷第34頁反面）；被告張哲維則於提款之每
    日獲取500 元報酬（見警一卷第135 頁反面），故其等之犯
    罪所得，應依上開標準計算之。又被告薛凱隆雖因其否認犯
    行，未能明確化其具體之犯罪所得，然審酌被告薛凱隆不僅
    統籌分配工作，更負責將下游車手詐騙之款項上繳予更高位
    階之詐騙集團成員，業如前述，是被告薛凱隆在詐騙集團之
    成員位階既高於被告余漢哲、謝友涵、己○○，則被告薛凱
    隆之犯罪所得自不應低於被告余漢哲、謝友涵、己○○之犯
    罪所得，始為合理，並考量罪證有疑、利於被告之原則，爰
    以被告余漢哲、謝友涵、己○○所得中最高之提領款項總金
    額2 ％，作為被告薛凱隆之本案犯罪所得計算標準。
  3.依此計算，被告余漢哲就附表一編號1 至5 、7 至9 之犯行
    ，分別獲有100 元（10,000元×1 ％＝100 元，編號1 ）、
    500 元（50,000元×1 ％＝500 元，編號2 ）、2,500 元（
    249,970 元×1 ％＝2,500 元，小數點以下四捨五入，編號
    3 ）、600 元（60,000元×1 ％＝600 元，編號4 ）、300
    元（30,000元×1 ％＝300 元，編號5 ）、630 元（62,970
    元×1 ％＝630 元，小數點以下四捨五入，編號7 ）、300
    元（30,000元×1 ％＝300 元，編號8 ）、150 元（15,000
    元×1 ％＝150 元，編號9 ）；被告謝友涵就附表一編號1
    至5 、7 至9 之犯行，分別獲有50元（10,000元×0.5 ％＝
    50元，編號1 ）、250 元（50,000元×0.5 ％＝250 元，編
    號2 ）、1,250 元（249,970 元×0.5 ％＝1,250 元，小數
    點以下四捨五入，編號3 ）、300 元（60,000元×0.5 ％＝
    300 元，編號4 ）、150 元（30,000元×0.5 ％＝150 元，
    編號5 ）、315 元（62,970元×0.5 ％＝315 元，小數點以
    下四捨五入，編號7 ）、150 元（30,000元×0.5 ％＝150
    元，編號8 ）、75元（15,000元×0.5 ％＝75元，編號9 ）
    ；被告己○○就附表一編號1 至5 、7 至9 之犯行，分別獲
    有200 元（10,000元×2 ％＝200 元，編號1 ）、1,000 元
    （50,000元×2 ％＝1,000 元，編號2 ）、5,000 元（249,
    970 元×2 ％＝5,000 元，小數點以下四捨五入，編號3 ）
    、1,200 元（60,000元×2 ％＝1,200 元，編號4 ）、600
    元（30,000元×2 ％＝600 元，編號5 ）、1,260 元（62,9
    70元×2 ％＝1,260 元，小數點以下四捨五入，編號7 ）、
    600 元（30,000元×2 ％＝600 元，編號8 ）、300 元（15
    ,000元×2 ％＝300 元，編號9 ）；被告薛凱隆就附表一編
    號1 至5 、7 至9 犯行之犯罪所得，依上開說明應比照2 ％
    計算，分別獲有200 元（10,000元×2 ％＝200 元，編號1
    ）、1,000 元（50,000元×2 ％＝1,000 元，編號2 ）、5,
    000 元（249,970 元×2 ％＝5,000 元，小數點以下四捨五
    入，編號3 ）、1,200 元（60,000元×0.02％＝1,200 元，
    編號4 ）、600 元（30,000元×2 ％＝600 元，編號5 ）、
    1,260 元（62,970元×2 ％＝1,260 元，小數點以下四捨五
    入，編號7 ）、600 元（30,000元×2 ％＝600 元，編號8
    ）、300 元（15,000元×2 ％＝300 元，編號9 ）；另被告
    張哲維就附表一編號8 部分（106 年3 月28日）之犯罪所得
    為日領之報酬500 元、就附表一編號9 部分（106 年3 月29
    日）日領之報酬亦為500 元。爰分別於其等上開罪刑項下宣
    告沒收，又上開犯罪所得均未據扣案，是應依刑法第38條之
    1 第1 項、第3 項規定，諭知沒收，並於全部或一部不能沒
    收或不宜執行沒收時，追徵其價額。至被告薛凱隆、余漢哲
    、謝友涵、己○○所為附表一編號6 之未遂犯行部分，因被
    害人乙○○匯付之金額為1 元，倘予追徵，對於沒收制度所
    欲達成或附隨之社會防衛並無助益，欠缺刑法上重要性，爰
    依刑法第38條之2 第2 項之規定，均不予宣告沒收。另被告
    薛凱隆、余漢哲、謝友涵、己○○、張哲維所為附表一編號
    10犯行之部分，因全未經被告張哲維提領款項，認此部分無
    犯罪所得，不予宣告沒收，併予說明。
  3.至被告辛○○所犯幫助犯行之部分，因幫助犯僅係對於犯罪
    構成要件以外行為為加工，並無共同犯罪之意思，自不適用
    該責任共同原則，不須對於正犯所有供犯罪所用之物或犯罪
    所得之物為沒收之諭知，則被告辛○○既無責任共同原則之
    適用，又無證據證明被告辛○○確有因幫助詐欺犯行獲有任
    何不法利益，爰不予宣告沒收或追徵犯罪所得，併予敘明。
據上論斷，應依刑事訴訟法第299 條第1 項前段、刑法第339 條
之4 第1 項第2 款、第2 項、第28條、第30條第1 項前段、第2
項、第51條第5 款、第38條第2 項、第38條之1 第1 項前段、第
3 項，刑法施行法第1 條之1 第1 項，判決如主文。
本案經檢察官伍振文提起公訴，檢察官鄭舒a倪到庭執行職務。
中    華    民    國   110    年    3     月    12    日
                  刑事第十五庭  審判長法  官  方錦源
                                      法  官  詹尚晃
                                      法  官  陳彥霖
以上正本證明與原本無異。
如不服本判決應於收受送達後20日內向本院提出上訴書狀，並應
敘述具體理由；如未敘述上訴理由者，應於上訴期間屆滿後20日
內向本院補提理由書（均須按他造當事人之人數附繕本）「切勿
逕送上級法院」。
中    華    民    國   110    年    3     月    12    日
                                      書記官  陳怡秀
附表一
┌─┬────┬───────┬─────┬───────┬───────┬───────┐
│編│被害人/ │詐騙方式      │詐騙帳號  │匯款日期      │提領情形      │主文          │
│號│告訴人  │              │          │匯款金額      │              │              │
│  │        │              │          │（新臺幣）    │              │              │
├─┼────┼───────┼─────┼───────┼───────┼───────┤
│1 │丑○○（│某詐騙集團成員│林念慈之合│①106年4月2日 │陳○融於106 年│薛凱隆犯三人以│
│  │告訴人）│於106 年4 月2 │作金庫銀行│②10,000元    │4 月2 日16時37│上共同詐欺取財│
│  │        │日16時37分使用│000-000000│              │分後不久，在某│罪，處有期徒刑│
│  │        │通訊軟體LINE發│0000000   │              │處ATM 提領10,0│壹年拾月。未扣│
│  │        │訊息給左列告訴│          │              │00元，即同日提│案之犯罪所得新│
│  │        │人佯裝其友人稱│          │              │領完畢（警一卷│臺幣貳佰元沒收│
│  │        │因急事欲借款云│          │              │第187 頁）。  │，於全部或一部│
│  │        │云，致左列被害│          │              │              │不能沒收或不宜│
│  │        │人陷於錯誤而依│          │              │              │執行沒收時，追│
│  │        │其指示操作ATM │          │              │              │徵其價額。    │
│  │        │匯款至右揭帳戶│          │              │              ├───────┤
│  │        │內。          │          │              │              │余漢哲犯三人以│
│  │        │              │          │              │              │上共同詐欺取財│
│  │        │              │          │              │              │罪，處有期徒刑│
│  │        │              │          │              │              │壹年伍月。扣案│
│  │        │              │          │              │              │如附表二㈡編號│
│  │        │              │          │              │              │一所示行動電話│
│  │        │              │          │              │              │沒收。未扣案之│
│  │        │              │          │              │              │犯罪所得新臺幣│
│  │        │              │          │              │              │壹佰元沒收，於│
│  │        │              │          │              │              │全部或一部不能│
│  │        │              │          │              │              │沒收或不宜執行│
│  │        │              │          │              │              │沒收時，追徵其│
│  │        │              │          │              │              │價額。        │
│  │        │              │          │              │              ├───────┤
│  │        │              │          │              │              │謝友涵犯三人以│
│  │        │              │          │              │              │上共同詐欺取財│
│  │        │              │          │              │              │罪，處有期徒刑│
│  │        │              │          │              │              │壹年貳月。扣案│
│  │        │              │          │              │              │如附表二㈢編號│
│  │        │              │          │              │              │一所示行動電話│
│  │        │              │          │              │              │沒收。未扣案之│
│  │        │              │          │              │              │犯罪所得新臺幣│
│  │        │              │          │              │              │伍拾元沒收，於│
│  │        │              │          │              │              │全部或一部不能│
│  │        │              │          │              │              │沒收或不宜執行│
│  │        │              │          │              │              │沒收時，追徵其│
│  │        │              │          │              │              │價額。        │
│  │        │              │          │              │              ├───────┤
│  │        │              │          │              │              │己○○犯三人以│
│  │        │              │          │              │              │上共同詐欺取財│
│  │        │              │          │              │              │罪，處有期徒刑│
│  │        │              │          │              │              │壹年肆月。扣案│
│  │        │              │          │              │              │如附表二㈣編號│
│  │        │              │          │              │              │一所示行動電話│
│  │        │              │          │              │              │沒收。未扣案之│
│  │        │              │          │              │              │犯罪所得新臺幣│
│  │        │              │          │              │              │貳佰元沒收，於│
│  │        │              │          │              │              │全部或一部不能│
│  │        │              │          │              │              │沒收或不宜執行│
│  │        │              │          │              │              │沒收時，追徵其│
│  │        │              │          │              │              │價額。        │
├─┼────┼───────┼─────┼───────┼───────┼───────┤
│2 │庚○○（│某詐騙集團成員│陳巧旻之台│①106年3月29日│陳○融分別於10│薛凱隆犯三人以│
│  │被害人）│於106 年3 月29│灣銀行嘉北│②50,000元    │6 年3 月30日14│上共同詐欺取財│
│  │        │日16時32分去電│分行004-15│              │時52分40秒、14│罪，處有期徒刑│
│  │        │左列被害人佯裝│0000000000│              │時53分40秒、14│壹年拾月。未扣│
│  │        │其妹婿稱因急事│          │              │時54分36秒許，│案之犯罪所得新│
│  │        │欲借款云云，致│          │              │在某處ATM 各提│臺幣壹仟元沒收│
│  │        │左列被害人陷於│          │              │領20,000元共3 │，於全部或一部│
│  │        │錯誤，而依其指│          │              │次，即同日提領│不能沒收或不宜│
│  │        │示於106 年3 月│          │              │完畢（警一卷第│執行沒收時，追│
│  │        │30日12時30分許│          │              │198 頁反面）。│徵其價額。    │
│  │        │，以林景堂名義│          │              │              ├───────┤
│  │        │臨櫃無摺存款至│          │              │              │余漢哲犯三人以│
│  │        │右揭帳戶內。（│          │              │              │上共同詐欺取財│
│  │        │起訴書誤載為  │          │              │              │罪，處有期徒刑│
│  │        │ATM 匯款應予更│          │              │              │壹年伍月。扣案│
│  │        │正）          │          │              │              │如附表二㈡編號│
│  │        │              │          │              │              │一所示行動電話│
│  │        │              │          │              │              │沒收。未扣案之│
│  │        │              │          │              │              │犯罪所得新臺幣│
│  │        │              │          │              │              │伍佰元沒收，於│
│  │        │              │          │              │              │全部或一部不能│
│  │        │              │          │              │              │沒收或不宜執行│
│  │        │              │          │              │              │沒收時，追徵其│
│  │        │              │          │              │              │價額。        │
│  │        │              │          │              │              ├───────┤
│  │        │              │          │              │              │謝友涵犯三人以│
│  │        │              │          │              │              │上共同詐欺取財│
│  │        │              │          │              │              │罪，處有期徒刑│
│  │        │              │          │              │              │壹年貳月。扣案│
│  │        │              │          │              │              │如附表二㈢編號│
│  │        │              │          │              │              │一所示行動電話│
│  │        │              │          │              │              │沒收。未扣案之│
│  │        │              │          │              │              │犯罪所得新臺幣│
│  │        │              │          │              │              │貳佰伍拾元沒收│
│  │        │              │          │              │              │，於全部或一部│
│  │        │              │          │              │              │不能沒收或不宜│
│  │        │              │          │              │              │執行沒收時，追│
│  │        │              │          │              │              │徵其價額。    │
│  │        │              │          │              │              ├───────┤
│  │        │              │          │              │              │己○○犯三人以│
│  │        │              │          │              │              │上共同詐欺取財│
│  │        │              │          │              │              │罪，處有期徒刑│
│  │        │              │          │              │              │壹年肆月。扣案│
│  │        │              │          │              │              │如附表二㈣編號│
│  │        │              │          │              │              │一所示行動電話│
│  │        │              │          │              │              │沒收。未扣案之│
│  │        │              │          │              │              │犯罪所得新臺幣│
│  │        │              │          │              │              │壹仟元沒收，於│
│  │        │              │          │              │              │全部或一部不能│
│  │        │              │          │              │              │沒收或不宜執行│
│  │        │              │          │              │              │沒收時，追徵其│
│  │        │              │          │              │              │價額。        │
├─┼────┼───────┼─────┼───────┼───────┼───────┤
│3 │丁○○（│某詐騙集團成員│賴怡如之花│①106年3月28日│陳○融於106 年│薛凱隆犯三人以│
│  │告訴人）│於106 年3 月28│旗銀行台南│②249,990元   │3 月28日分別提│上共同詐欺取財│
│  │        │日10時39分使用│分行021-67│（起訴書誤載為│領20,000元共12│罪，處有期徒刑│
│  │        │通訊軟體LINE發│00000000  │25萬元，應予更│次，9,000 元1 │貳年肆月。未扣│
│  │        │訊息給左列被害│          │正）          │次，900 元1 次│案之犯罪所得新│
│  │        │人，佯裝其友人│          │              │，5 元14次，共│臺幣伍仟元沒收│
│  │        │稱因急事欲借款│          │              │提款249,970 元│，於全部或一部│
│  │        │云云，致左列被│          │              │（警一卷第208 │不能沒收或不宜│
│  │        │害人陷於錯誤而│          │              │頁）。        │執行沒收時，追│
│  │        │依其指示操作AT│          │              │              │徵其價額。    │
│  │        │M 匯款至右揭帳│          │              │              ├───────┤
│  │        │戶內。        │          │              │              │余漢哲犯三人以│
│  │        │              │          │              │              │上共同詐欺取財│
│  │        │              │          │              │              │罪，處有期徒刑│
│  │        │              │          │              │              │壹年拾月。扣案│
│  │        │              │          │              │              │如附表二㈡編號│
│  │        │              │          │              │              │一所示行動電話│
│  │        │              │          │              │              │沒收。未扣案之│
│  │        │              │          │              │              │犯罪所得新臺幣│
│  │        │              │          │              │              │貳仟伍佰元沒收│
│  │        │              │          │              │              │，於全部或一部│
│  │        │              │          │              │              │不能沒收或不宜│
│  │        │              │          │              │              │執行沒收時，追│
│  │        │              │          │              │              │徵其價額。    │
│  │        │              │          │              │              ├───────┤
│  │        │              │          │              │              │謝友涵犯三人以│
│  │        │              │          │              │              │上共同詐欺取財│
│  │        │              │          │              │              │罪，處有期徒刑│
│  │        │              │          │              │              │壹年捌月。扣案│
│  │        │              │          │              │              │如附表二㈢編號│
│  │        │              │          │              │              │一所示行動電話│
│  │        │              │          │              │              │沒收。未扣案之│
│  │        │              │          │              │              │犯罪所得新臺幣│
│  │        │              │          │              │              │壹仟貳佰伍拾元│
│  │        │              │          │              │              │沒收，於全部或│
│  │        │              │          │              │              │一部不能沒收或│
│  │        │              │          │              │              │不宜執行沒收時│
│  │        │              │          │              │              │，追徵其價額。│
│  │        │              │          │              │              ├───────┤
│  │        │              │          │              │              │己○○犯三人以│
│  │        │              │          │              │              │上共同詐欺取財│
│  │        │              │          │              │              │罪，處有期徒刑│
│  │        │              │          │              │              │壹年玖月。扣案│
│  │        │              │          │              │              │如附表二㈣編號│
│  │        │              │          │              │              │一所示行動電話│
│  │        │              │          │              │              │沒收。未扣案之│
│  │        │              │          │              │              │犯罪所得新臺幣│
│  │        │              │          │              │              │伍仟元沒收，於│
│  │        │              │          │              │              │全部或一部不能│
│  │        │              │          │              │              │沒收或不宜執行│
│  │        │              │          │              │              │沒收時，追徵其│
│  │        │              │          │              │              │價額。        │
├─┼────┼───────┼─────┼───────┼───────┼───────┤
│4 │癸○○（│某詐騙集團成員│郭玉梅之板│①106年4月5日 │①陳○融未及領│薛凱隆犯三人以│
│  │告訴人）│於106 年4 月5 │信銀行118 │②30,000元    │取款項，即於10│上共同詐欺取財│
│  │        │日15時許使用通│-000000000│              │6 年4 月5 日14│罪，處有期徒刑│
│  │        │訊軟體LINE發訊│0000000   │              │時50分許，在高│貳年。未扣案之│
│  │        │息給左列被害人│          │              │雄市新興區中山│犯罪所得新臺幣│
│  │        │，佯裝其胞妹稱│          │              │一路109 號前美│壹仟貳佰元沒收│
│  │        │因急事欲借款云│          │              │麗島站2 號出口│，於全部或一部│
│  │        │云，致左列被害│          │              │為警逮捕，並在│不能沒收或不宜│
│  │        │人陷於錯誤而依│          │              │陳○融身上扣得│執行沒收時，追│
│  │        │其指示操作ATM │          │              │左列金融卡。  │徵其價額。    │
│  │        │匯款至右揭帳戶│          │              │②板信商業銀行│              │
│  │        │內。          │          │              │已於106 年9 月│              │
│  │        │              │          │              │26日將款項轉入│              │
│  │        │              │          │              │其他應付款（院│              │
│  │        │              │          │              │二卷第321 頁）│              │
│  │        │              ├─────┼───────┼───────┼───────┤
│  │        │              │方文亮之台│①106年4月6日 │同日CD提款    │余漢哲犯三人以│
│  │        │              │北富邦銀行│②30,000元    │30,000元（院四│上共同詐欺取財│
│  │        │              │000-000000│              │卷第87頁）    │罪，處有期徒刑│
│  │        │              │0000000000│              │              │壹年捌月。扣案│
│  │        │              ├─────┼───────┼───────┤如附表二㈡編號│
│  │        │              │同上      │①106年4月6日 │106年5月11日警│一所示行動電話│
│  │        │              │          │②70,000元    │示返還癸○○（│沒收。未扣案之│
│  │        │              │          │              │院四卷第87頁）│犯罪所得新臺幣│
│  │        │              │          │              │              │陸佰元沒收，於│
│  │        │              ├─────┼───────┼───────┤全部或一部不能│
│  │        │              │鍾建宏之台│①106年4月7日 │106年4月7日提 │沒收或不宜執行│
│  │        │              │灣銀行004 │②30,000元    │現完畢（院四卷│沒收時，追徵其│
│  │        │              │-00000000 │              │第83頁）      │價額。        │
│  │        │              │0000000   │              │              ├───────┤
│  │        │              │          │              │              │謝友涵犯三人以│
│  │        │              │          │              │              │上共同詐欺取財│
│  │        │              │          │              │              │罪，處有期徒刑│
│  │        │              │          │              │              │壹年陸月。扣案│
│  │        │              │          │              │              │如附表二㈢編號│
│  │        │              │          │              │              │一所示行動電話│
│  │        │              │          │              │              │沒收。未扣案之│
│  │        │              │          │              │              │犯罪所得新臺幣│
│  │        │              │          │              │              │參佰元沒收，於│
│  │        │              │          │              │              │全部或一部不能│
│  │        │              │          │              │              │沒收或不宜執行│
│  │        │              │          │              │              │沒收時，追徵其│
│  │        │              │          │              │              │價額。        │
│  │        │              │          │              │              ├───────┤
│  │        │              │          │              │              │己○○犯三人以│
│  │        │              │          │              │              │上共同詐欺取財│
│  │        │              │          │              │              │罪，處有期徒刑│
│  │        │              │          │              │              │壹年柒月。扣案│
│  │        │              │          │              │              │如附表二㈣編號│
│  │        │              │          │              │              │一所示行動電話│
│  │        │              │          │              │              │沒收。未扣案之│
│  │        │              │          │              │              │犯罪所得新臺幣│
│  │        │              │          │              │              │壹仟貳佰元沒收│
│  │        │              │          │              │              │，於全部或一部│
│  │        │              │          │              │              │不能沒收或不宜│
│  │        │              │          │              │              │執行沒收時，追│
│  │        │              │          │              │              │徵其價額。    │
├─┼────┼───────┼─────┼───────┼───────┼───────┤
│5 │丙○○（│某詐騙集團成員│高俊傑之中│①106年4月4日 │陳○融在高雄市│薛凱隆犯三人以│
│  │告訴人）│於106 年4 月4 │國信託銀行│②30,000元    │左營區華夏路69│上共同詐欺取財│
│  │        │日17時58分使用│000-000000│              │2號新光銀行ATM│罪，處有期徒刑│
│  │        │通訊軟體LINE發│518908    │              │，分別於106年4│壹年拾月。未扣│
│  │        │訊息給左列被害│          │              │月4日20時10分3│案之犯罪所得新│
│  │        │人，佯裝其友人│          │              │2秒提領3,000元│臺幣陸佰元沒收│
│  │        │稱因急事欲借款│          │              │，於同日20時11│，於全部或一部│
│  │        │云云，致左列被│          │              │分20秒、12分09│不能沒收或不宜│
│  │        │害人陷於錯誤而│          │              │秒、13分07秒各│執行沒收時，追│
│  │        │依其指示匯款至│          │              │提領20,000元、│徵其價額。    │
│  │        │右揭帳戶內。  │          │              │20,000元、2,00├───────┤
│  │        │              │          │              │0 元，即同日提│余漢哲犯三人以│
│  │        │              │          │              │領完畢（警一卷│上共同詐欺取財│
│  │        │              │          │              │第240 頁）    │罪，處有期徒刑│
│  │        │              │          │              │              │壹年伍月。扣案│
│  │        │              │          │              │              │如附表二㈡編號│
│  │        │              │          │              │              │一所示行動電話│
│  │        │              │          │              │              │沒收。未扣案之│
│  │        │              │          │              │              │犯罪所得新臺幣│
│  │        │              │          │              │              │參佰元沒收，於│
│  │        │              │          │              │              │全部或一部不能│
│  │        │              │          │              │              │沒收或不宜執行│
│  │        │              │          │              │              │沒收時，追徵其│
│  │        │              │          │              │              │價額。        │
│  │        │              │          │              │              ├───────┤
│  │        │              │          │              │              │謝友涵犯三人以│
│  │        │              │          │              │              │上共同詐欺取財│
│  │        │              │          │              │              │罪，處有期徒刑│
│  │        │              │          │              │              │壹年貳月。扣案│
│  │        │              │          │              │              │如附表二㈢編號│
│  │        │              │          │              │              │一所示行動電話│
│  │        │              │          │              │              │沒收。未扣案之│
│  │        │              │          │              │              │犯罪所得新臺幣│
│  │        │              │          │              │              │壹佰伍拾元沒收│
│  │        │              │          │              │              │，於全部或一部│
│  │        │              │          │              │              │不能沒收或不宜│
│  │        │              │          │              │              │執行沒收時，追│
│  │        │              │          │              │              │徵其價額。    │
│  │        │              │          │              │              ├───────┤
│  │        │              │          │              │              │己○○犯三人以│
│  │        │              │          │              │              │上共同詐欺取財│
│  │        │              │          │              │              │罪，處有期徒刑│
│  │        │              │          │              │              │壹年肆月。扣案│
│  │        │              │          │              │              │如附表二㈣編號│
│  │        │              │          │              │              │一所示行動電話│
│  │        │              │          │              │              │沒收。未扣案之│
│  │        │              │          │              │              │犯罪所得新臺幣│
│  │        │              │          │              │              │陸佰元沒收，於│
│  │        │              │          │              │              │全部或一部不能│
│  │        │              │          │              │              │沒收或不宜執行│
│  │        │              │          │              │              │沒收時，追徵其│
│  │        │              │          │              │              │價額。        │
├─┼────┼───────┼─────┼───────┼───────┼───────┤
│6 │乙○○（│某詐騙集團成員│郭玉梅之板│①106年4月5日 │陳○融未及領取│薛凱隆犯三人以│
│  │被害人）│於106 年4 月5 │信銀行118 │②1元         │款項，即於106 │上共同詐欺取財│
│  │        │日18時30分使用│-000000000│              │年4 月5 日14時│未遂罪，處有期│
│  │        │通訊軟體LINE發│0000000   │              │50分許，在高雄│徒刑壹年貳月。│
│  │        │訊息給左列被害│          │              │市新興區中山一├───────┤
│  │        │人，佯裝其二舅│          │              │路109 號前美麗│余漢哲犯三人以│
│  │        │稱因急事欲借款│          │              │島站2 號出口為│上共同詐欺取財│
│  │        │云云，惟左列被│          │              │警逮捕，並在陳│未遂罪，處有期│
│  │        │害人旋警覺而未│          │              │○融身上扣得左│徒刑玖月。扣案│
│  │        │陷於錯誤，並依│          │              │列金融卡。    │如附表二㈡編號│
│  │        │其指示操作ATM │          │              │              │一所示行動電話│
│  │        │匯款至右揭帳戶│          │              │              │沒收。        │
│  │        │內後報警。    │          │              │              ├───────┤
│  │        │              │          │              │              │謝友涵犯三人以│
│  │        │              │          │              │              │上共同詐欺取財│
│  │        │              │          │              │              │未遂罪，處有期│
│  │        │              │          │              │              │徒刑柒月。扣案│
│  │        │              │          │              │              │如附表二㈢編號│
│  │        │              │          │              │              │一所示行動電話│
│  │        │              │          │              │              │沒收。        │
│  │        │              │          │              │              ├───────┤
│  │        │              │          │              │              │己○○犯三人以│
│  │        │              │          │              │              │上共同詐欺取財│
│  │        │              │          │              │              │未遂罪，處有期│
│  │        │              │          │              │              │徒刑捌月。扣案│
│  │        │              │          │              │              │如附表二㈣編號│
│  │        │              │          │              │              │一所示行動電話│
│  │        │              │          │              │              │沒收。        │
├─┼────┼───────┼─────┼───────┼───────┼───────┤
│7 │子○○（│某詐騙集團成員│郭玉梅之合│①106年4月5日 │陳○融未及領取│薛凱隆犯三人以│
│  │告訴人）│於106 年4 月5 │作金庫銀行│②29,989元    │款項，即於106 │上共同詐欺取財│
│  │        │日17時8 分去電│000-000000│              │年4 月5 日14時│罪，處有期徒刑│
│  │        │左列被害人，佯│0000000   │              │50分許，在高雄│壹年拾壹月。未│
│  │        │裝某警員稱：被│          │              │市新興區中山一│扣案之犯罪所得│
│  │        │害人之前訂購付│          │              │路109 號前美麗│新臺幣壹仟貳佰│
│  │        │款後未收到商品│          │              │島站2 號出口為│陸拾元沒收，於│
│  │        │，目前已找到詐│          │              │警逮捕，並在陳│全部或一部不能│
│  │        │騙車手，將有銀│          │              │○融身上扣得左│沒收或不宜執行│
│  │        │行人員聯繫云云│          │              │列金融卡。    │沒收時，追徵其│
│  │        │，再由另名詐騙├─────┼───────┼───────┤價額。        │
│  │        │集團成員去電稱│同上      │①106年4月5日 │陳○融未及領取│              │
│  │        │：要操作ATM 退│          │②29,985元    │款項，即於106 │              │
│  │        │款云云，致左列│          │（起訴書誤載為│年4 月5 日14時│              │
│  │        │被害人陷於錯誤│          │30,000元，應予│50分許，在高雄│              │
│  │        │而依其指示操作│          │更正）        │市新興區中山一│              │
│  │        │ATM 匯款至右揭│          │              │路109 號前美麗│              │
│  │        │帳戶內。      │          │              │島站2 號出口為├───────┤
│  │        │              │          │              │警逮捕，並在陳│余漢哲犯三人以│
│  │        │              │          │              │○融身上扣得左│上共同詐欺取財│
│  │        │              │          │              │列金融卡。    │罪，處有期徒刑│
│  │        │              ├─────┼───────┼───────┤壹年柒月。扣案│
│  │        │              │關伶燕之台│①106年4月5日 │同日分為20,005│如附表二㈡編號│
│  │        │              │北富邦銀行│②29,985元    │元、10,005元，│一所示行動電話│
│  │        │              │000-000000│（起訴書誤載為│共兩筆CD提領完│沒收。未扣案之│
│  │        │              │325560    │30,000元，應予│畢（院四卷第88│犯罪所得新臺幣│
│  │        │              │          │更正）        │頁）          │陸佰參拾元沒收│
│  │        │              ├─────┼───────┼───────┤，於全部或一部│
│  │        │              │同上      │①106年4月5日 │同日分為20,005│不能沒收或不宜│
│  │        │              │          │②29,985元    │元、10,005元，│執行沒收時，追│
│  │        │              │          │              │共兩筆CD提領完│徵其價額。    │
│  │        │              │          │              │畢（院四卷第88│              │
│  │        │              │          │              │頁）          │              │
│  │        │              ├─────┼───────┼───────┼───────┤
│  │        │              │同上      │①106年4月5日 │同日CD提領3,00│謝友涵犯三人以│
│  │        │              │          │②3,026元     │0 元（院四卷第│上共同詐欺取財│
│  │        │              │          │              │88頁）        │罪，處有期徒刑│
│  │        │              │          │              │              │壹年伍月。扣案│
│  │        │              │          │              │              │如附表二㈢編號│
│  │        │              │          │              │              │一所示行動電話│
│  │        │              │          │              │              │沒收。未扣案之│
│  │        │              │          │              │              │犯罪所得新臺幣│
│  │        │              │          │              │              │參佰壹拾伍元沒│
│  │        │              │          │              │              │收，於全部或一│
│  │        │              │          │              │              │部不能沒收或不│
│  │        │              │          │              │              │宜執行沒收時，│
│  │        │              │          │              │              │追徵其價額。  │
│  │        │              │          │              │              ├───────┤
│  │        │              │          │              │              │己○○犯三人以│
│  │        │              │          │              │              │上共同詐欺取財│
│  │        │              │          │              │              │罪，處有期徒刑│
│  │        │              │          │              │              │壹年陸月。扣案│
│  │        │              │          │              │              │如附表二㈣編號│
│  │        │              │          │              │              │一所示行動電話│
│  │        │              │          │              │              │沒收。未扣案之│
│  │        │              │          │              │              │犯罪所得新臺幣│
│  │        │              │          │              │              │壹仟貳佰陸拾元│
│  │        │              │          │              │              │沒收，於全部或│
│  │        │              │          │              │              │一部不能沒收或│
│  │        │              │          │              │              │不宜執行沒收時│
│  │        │              │          │              │              │，追徵其價額。│
├─┼────┼───────┼─────┼───────┼───────┼───────┤
│8 │甲○○（│某詐騙集團成員│洪家威之台│①106年3月28日│張哲維在高雄市│薛凱隆犯三人以│
│  │告訴人）│於106 年3 月28│北富邦銀行│②30,000元    │旗津區旗津二路│上共同詐欺取財│
│  │        │日13時14分去電│000-000000│              │243號之中華郵 │罪，處有期徒刑│
│  │        │甲○○之公公楊│143440    │              │局ATM，分別於 │壹年拾月。未扣│
│  │        │吉意，佯裝其親│          │              │106年3月28日分│案之犯罪所得新│
│  │        │家李清隆稱因急│          │              │別提領20,000元│臺幣陸佰元沒收│
│  │        │事欲借款云云，│          │              │、10,000元，即│，於全部或一部│
│  │        │楊吉意便將此事│          │              │同日提領完畢（│不能沒收或不宜│
│  │        │轉告左列被害人│          │              │偵六卷第145 頁│執行沒收時，追│
│  │        │，致左列被害人│          │              │）。          │徵其價額。    │
│  │        │陷於錯誤而依詐│          │              │              ├───────┤
│  │        │騙集團之指示，│          │              │              │余漢哲犯三人以│
│  │        │於郵局ATM 提領│          │              │              │上共同詐欺取財│
│  │        │右列所示金額後│          │              │              │罪，處有期徒刑│
│  │        │，存入右揭帳戶│          │              │              │壹年伍月。扣案│
│  │        │內。          │          │              │              │如附表二㈡編號│
│  │        │              │          │              │              │一所示行動電話│
│  │        │              │          │              │              │沒收。未扣案之│
│  │        │              │          │              │              │犯罪所得新臺幣│
│  │        │              │          │              │              │參佰元沒收，於│
│  │        │              │          │              │              │全部或一部不能│
│  │        │              │          │              │              │沒收或不宜執行│
│  │        │              │          │              │              │沒收時，追徵其│
│  │        │              │          │              │              │價額。        │
│  │        │              │          │              │              ├───────┤
│  │        │              │          │              │              │謝友涵犯三人以│
│  │        │              │          │              │              │上共同詐欺取財│
│  │        │              │          │              │              │罪，處有期徒刑│
│  │        │              │          │              │              │壹年貳月。扣案│
│  │        │              │          │              │              │如附表二㈢編號│
│  │        │              │          │              │              │一所示行動電話│
│  │        │              │          │              │              │沒收。未扣案之│
│  │        │              │          │              │              │犯罪所得新臺幣│
│  │        │              │          │              │              │壹佰伍拾元沒收│
│  │        │              │          │              │              │，於全部或一部│
│  │        │              │          │              │              │不能沒收或不宜│
│  │        │              │          │              │              │執行沒收時，追│
│  │        │              │          │              │              │徵其價額。    │
│  │        │              │          │              │              ├───────┤
│  │        │              │          │              │              │己○○犯三人以│
│  │        │              │          │              │              │上共同詐欺取財│
│  │        │              │          │              │              │罪，處有期徒刑│
│  │        │              │          │              │              │壹年參月。扣案│
│  │        │              │          │              │              │如附表二㈣編號│
│  │        │              │          │              │              │一所示行動電話│
│  │        │              │          │              │              │沒收。未扣案之│
│  │        │              │          │              │              │犯罪所得新臺幣│
│  │        │              │          │              │              │陸佰元沒收，於│
│  │        │              │          │              │              │全部或一部不能│
│  │        │              │          │              │              │沒收或不宜執行│
│  │        │              │          │              │              │沒收時，追徵其│
│  │        │              │          │              │              │價額。        │
│  │        │              │          │              │              ├───────┤
│  │        │              │          │              │              │張哲維犯三人以│
│  │        │              │          │              │              │上共同詐欺取財│
│  │        │              │          │              │              │罪，處有期徒刑│
│  │        │              │          │              │              │壹年貳月。未扣│
│  │        │              │          │              │              │案之犯罪所得新│
│  │        │              │          │              │              │臺幣伍佰元沒收│
│  │        │              │          │              │              │，於全部或一部│
│  │        │              │          │              │              │不能沒收或不宜│
│  │        │              │          │              │              │執行沒收時，追│
│  │        │              │          │              │              │徵其價額。    │
├─┼────┼───────┼─────┼───────┼───────┼───────┤
│9 │戊○○（│某詐騙集團成員│洪家威之台│①106年3月29日│張哲維於106年3│薛凱隆犯三人以│
│  │被害人）│於106 年3 月29│北富邦銀行│②15,000元    │月29日，在高雄│上共同詐欺取財│
│  │        │日12時許使用通│000-000000│              │市前鎮區瑞北路│罪，處有期徒刑│
│  │        │訊軟體LINE發訊│143440    │              │之中國信託銀行│壹年拾月。未扣│
│  │        │息給左列被害人│          │              │ATM 提領15,000│案之犯罪所得新│
│  │        │，佯裝其友人稱│          │              │元，即同日提領│臺幣參佰元沒收│
│  │        │因急事欲借款云│          │              │完畢（偵六卷第│，於全部或一部│
│  │        │云，致左列被害│          │              │145 頁）。    │不能沒收或不宜│
│  │        │人陷於錯誤而依│          │              │              │執行沒收時，追│
│  │        │其指示，至田寮│          │              │              │徵其價額。    │
│  │        │郵局臨櫃無摺匯│          │              │              ├───────┤
│  │        │款至右揭帳戶內│          │              │              │余漢哲犯三人以│
│  │        │。            │          │              │              │上共同詐欺取財│
│  │        │              │          │              │              │罪，處有期徒刑│
│  │        │              │          │              │              │壹年伍月。扣案│
│  │        │              │          │              │              │如附表二㈡編號│
│  │        │              │          │              │              │一所示行動電話│
│  │        │              │          │              │              │沒收。未扣案之│
│  │        │              │          │              │              │犯罪所得新臺幣│
│  │        │              │          │              │              │壹佰伍拾元沒收│
│  │        │              │          │              │              │，於全部或一部│
│  │        │              │          │              │              │不能沒收或不宜│
│  │        │              │          │              │              │執行沒收時，追│
│  │        │              │          │              │              │徵其價額。    │
│  │        │              │          │              │              ├───────┤
│  │        │              │          │              │              │謝友涵犯三人以│
│  │        │              │          │              │              │上共同詐欺取財│
│  │        │              │          │              │              │罪，處有期徒刑│
│  │        │              │          │              │              │壹年貳月。扣案│
│  │        │              │          │              │              │如附表二㈢編號│
│  │        │              │          │              │              │一所示行動電話│
│  │        │              │          │              │              │沒收。未扣案之│
│  │        │              │          │              │              │犯罪所得新臺幣│
│  │        │              │          │              │              │柒拾伍元沒收，│
│  │        │              │          │              │              │於全部或一部不│
│  │        │              │          │              │              │能沒收或不宜執│
│  │        │              │          │              │              │行沒收時，追徵│
│  │        │              │          │              │              │其價額。      │
│  │        │              │          │              │              ├───────┤
│  │        │              │          │              │              │己○○犯三人以│
│  │        │              │          │              │              │上共同詐欺取財│
│  │        │              │          │              │              │罪，處有期徒刑│
│  │        │              │          │              │              │壹年參月。扣案│
│  │        │              │          │              │              │如附表二㈣編號│
│  │        │              │          │              │              │一所示行動電話│
│  │        │              │          │              │              │沒收。未扣案之│
│  │        │              │          │              │              │犯罪所得新臺幣│
│  │        │              │          │              │              │參佰元沒收，於│
│  │        │              │          │              │              │全部或一部不能│
│  │        │              │          │              │              │沒收或不宜執行│
│  │        │              │          │              │              │沒收時，追徵其│
│  │        │              │          │              │              │價額。        │
│  │        │              │          │              │              ├───────┤
│  │        │              │          │              │              │張哲維犯三人以│
│  │        │              │          │              │              │上共同詐欺取財│
│  │        │              │          │              │              │罪，處有期徒刑│
│  │        │              │          │              │              │壹年貳月。未扣│
│  │        │              │          │              │              │案之犯罪所得新│
│  │        │              │          │              │              │臺幣伍佰元沒收│
│  │        │              │          │              │              │，於全部或一部│
│  │        │              │          │              │              │不能沒收或不宜│
│  │        │              │          │              │              │執行沒收時，追│
│  │        │              │          │              │              │徵其價額。    │
├─┼────┼───────┼─────┼───────┼───────┼───────┤
│10│壬○○（│某詐騙集團成員│洪家威之台│①106年3月29日│未提領，富邦銀│薛凱隆犯三人以│
│  │被害人）│於106 年3 月29│北富邦銀行│②30,000元    │行已於106年7月│上共同詐欺取財│
│  │        │日（起訴書誤載│000-000000│              │20日將款項退回│罪，處有期徒刑│
│  │        │為11日，應予更│143440    │              │壬○○（院二卷│壹年玖月。    │
│  │        │正）使用通訊軟│          │              │第323頁）。   ├───────┤
│  │        │體LINE發訊息給│          │              │              │余漢哲犯三人以│
│  │        │左列被害人，佯│          │              │              │上共同詐欺取財│
│  │        │裝其友人稱因急│          │              │              │罪，處有期徒刑│
│  │        │事欲借款云云，│          │              │              │壹年肆月。扣案│
│  │        │致左列被害人陷│          │              │              │如附表二㈡編號│
│  │        │於錯誤，而依其│          │              │              │一所示行動電話│
│  │        │指示於106 年3 │          │              │              │沒收。        │
│  │        │月29日13時22分│          │              │              ├───────┤
│  │        │許，以000-0000│          │              │              │謝友涵犯三人以│
│  │        │0000000000號帳│          │              │              │上共同詐欺取財│
│  │        │戶匯款至右揭帳│          │              │              │罪，處有期徒刑│
│  │        │戶內。        │          │              │              │壹年壹月。扣案│
│  │        │              │          │              │              │如附表二㈢編號│
│  │        │              │          │              │              │一所示行動電話│
│  │        │              │          │              │              │沒收。        │
│  │        │              │          │              │              ├───────┤
│  │        │              │          │              │              │己○○犯三人以│
│  │        │              │          │              │              │上共同詐欺取財│
│  │        │              │          │              │              │罪，處有期徒刑│
│  │        │              │          │              │              │壹年貳月。扣案│
│  │        │              │          │              │              │如附表二㈣編號│
│  │        │              │          │              │              │一所示行動電話│
│  │        │              │          │              │              │沒收。        │
│  │        │              │          │              │              ├───────┤
│  │        │              │          │              │              │張哲維犯三人以│
│  │        │              │          │              │              │上共同詐欺取財│
│  │        │              │          │              │              │罪，處有期徒刑│
│  │        │              │          │              │              │壹年壹月。    │
└─┴────┴───────┴─────┴───────┴───────┴───────┘
 
附表二：扣案物
㈠陳○融之扣案物部分
┌─┬─────────┬──┬─────────┬───────────┐
│編│扣案物品          │數量│執行時間地點      │備註                  │
│號│                  │    │                  │                      │
├─┼─────────┼──┼─────────┼───────────┤
│1 │合作金庫銀行金融卡│1張 │106年4月5日14時50 │1.此金融卡帳號000-0000│
│  │0000000000000     │    │分許，於高雄市○○○  000000000○○○○○ ○○  ○                  ○    ○區○○○路000號前 │  合作金庫銀行帳號。  │
│  │                  │    │（美麗島站2號出口 │2.匯款被害人為起訴書附│
│  │                  │    │）（扣押物品目錄表│  表一（一）編號1被害 │
│  │                  │    │，警卷一第22至23頁│  人丑○○。          │
│  │                  │    │）                │                      │
├─┼─────────┼──┼─────────┼───────────┤
│2 │國泰世華銀行金融卡│1張 │同上              │無                    │
│  │000000000000      │    │                  │                      │
├─┼─────────┼──┼─────────┼───────────┤
│3 │台灣銀行金融卡    │1張 │同上              │1.此金融卡帳號000-0000│
│  │000000000000      │    │                  │  00000000為陳巧旻之台│
│  │                  │    │                  │  灣銀行帳號。        │
│  │                  │    │                  │2.匯款被害人為起訴書附│
│  │                  │    │                  │  表一（一）編號2被害 │
│  │                  │    │                  │  人庚○○。          │
├─┼─────────┼──┼─────────┼───────────┤
│4 │兆豐國際商業銀行金│1張 │同上              │無                    │
│  │融卡              │    │                  │                      │
│  │0000000000000000  │    │                  │                      │
├─┼─────────┼──┼─────────┼───────────┤
│5 │華南銀行金融卡    │1張 │同上              │無                    │
│  │0000000000000000  │    │                  │                      │
├─┼─────────┼──┼─────────┼───────────┤
│6 │花旗銀行金融卡    │1張 │同上              │1.此金融卡帳號000-0000│
│  │0000000000000000  │    │                  │  847028（卡號00000000│
│  │                  │    │                  │  00000000）為賴怡如之│
│  │                  │    │                  │  花旗銀行帳號。      │
│  │                  │    │                  │2.匯款被害人為起訴書附│
│  │                  │    │                  │  表一（一）編號3被害 │
│  │                  │    │                  │  人丁○○。          │
├─┼─────────┼──┼─────────┼───────────┤
│7 │板信商業銀行金融卡│1張 │同上              │1.此金融卡帳號000-0000│
│  │00000000000000    │    │                  │  0000000000為郭玉梅之│
│  │                  │    │                  │  板信銀行帳號。      │
│  │                  │    │                  │2.匯款被害人為起訴書附│
│  │                  │    │                  │  表一（一）編號4被害 │
│  │                  │    │                  │  人癸○○。          │
│  │                  │    │                  │3.匯款被害人為起訴書附│
│  │                  │    │                  │  表一（一）編號6被害 │
│  │                  │    │                  │  人乙○○。          │
├─┼─────────┼──┼─────────┼───────────┤
│8 │合作金庫銀行金融卡│1張 │同上              │1.此金融卡帳號000-0000│
│  │0000000000000000  │    │                  │  000000000（卡號46019│
│  │                  │    │                  │  00000000000）為郭玉 │
│  │                  │    │                  │  梅之合作金庫銀行帳號│
│  │                  │    │                  │  。                  │
│  │                  │    │                  │2.匯款被害人為起訴書附│
│  │                  │    │                  │  表一（一）編號7被害 │
│  │                  │    │                  │  人子○○。          │
├─┼─────────┼──┼─────────┼───────────┤
│9 │中華郵政金融卡    │1張 │同上              │無                    │
│  │0000000000000000  │    │                  │                      │
├─┼─────────┼──┼─────────┼───────────┤
│10│台北富邦銀行金融卡│1張 │同上              │無                    │
│  │0000000000000000  │    │                  │                      │
├─┼─────────┼──┼─────────┼───────────┤
│11│中國信託銀行金融卡│1張 │同上              │1.此金融卡帳號000-0000│
│  │000000000000      │    │                  │  00000000為高俊傑之中│
│  │                  │    │                  │  國信託銀行帳號。    │
│  │                  │    │                  │2.匯款被害人為起訴書附│
│  │                  │    │                  │  表一（一）編號5 被害│
│  │                  │    │                  │  人丙○○。          │
├─┼─────────┼──┼─────────┼───────────┤
│12│新台幣千元紙鈔    │20張│同上              │無                    │
└─┴─────────┴──┴─────────┴───────────┘
㈡余漢哲之扣案物部分
┌─┬─────────┬──┬─────────┐
│編│扣案物品          │數量│執行時間地點      │
│號│                  │    │                  │
├─┼─────────┼──┼─────────┤
│1 │行動電話（含門號09│1支 │106 年4 月5 日21時│
│  │00000000，IMEI：35│    │21分許，於高雄市鼓│
│  │0000000000000）   │    │山區美術東七街、美│
│  │                  │    │術東四路口（扣押物│
│  │                  │    │品目錄表，警卷一第│
│  │                  │    │51頁）            │
├─┼─────────┼──┼─────────┤
│2 │合作金庫存款憑條  │1張 │同上              │
└─┴─────────┴──┴─────────┘
㈢謝友涵之扣案物部分
┌─┬─────────┬──┬─────────┐
│編│扣案物品          │數量│執行時間地點      │
│號│                  │    │                  │
├─┼─────────┼──┼─────────┤
│1 │IPHONE行動電話（含│1支 │106 年4 月5 日14時│
│  │門號0000000000，IM│    │50分許，於高雄市新│
│  │EI：00000000000000│    │興區中山一路109 號│
│  │3）               │    │前（美麗島站2 號出│
│  │                  │    │口前）（扣押物品目│
│  │                  │    │錄表，警卷一第98頁│
│  │                  │    │）                │
└─┴─────────┴──┴─────────┘
㈣己○○之扣案物部分
┌─┬─────────┬──┬─────────┐
│編│扣案物品          │數量│執行時間地點      │
│號│                  │    │                  │
├─┼─────────┼──┼─────────┤
│1 │行動電話（含門號09│1支 │106 年5 月24日18時│
│  │00000000，IMEI：35│    │07分許，於高雄市鼓│
│  │0000000000000）   │    │山區美術東四路446 │
│  │                  │    │號3 樓之1 （扣押物│
│  │                  │    │品目錄表，警卷一第│
│  │                  │    │128 頁）          │
└─┴─────────┴──┴─────────┘
 
附表三：卷證標目對照表
┌──┬─────────────────────┬────┐
│編號│              案卷                        │備註    │
├──┼─────────────────────┼────┤
│ 1  │高市警岡分偵字第10672635700號卷           │警一卷  │
├──┼─────────────────────┼────┤
│ 2  │高市警岡分偵字第10671546301號卷           │警二卷  │
├──┼─────────────────────┼────┤
│ 3  │高市警岡分偵字第10671000800號卷           │警三卷  │
├──┼─────────────────────┼────┤
│ 4  │高市鳳警分偵字第10671546300號卷           │警四卷  │
├──┼─────────────────────┼────┤
│ 5  │高市鳳警分偵字第10674576700號卷一         │警五卷  │
├──┼─────────────────────┼────┤
│ 6  │高市鳳警分偵字第10674576700號卷二         │警六卷  │
├──┼─────────────────────┼────┤
│ 7  │高雄地檢106年度少連偵字第57號卷           │偵一卷  │
├──┼─────────────────────┼────┤
│ 8  │高雄地檢106年度少連偵字第85號卷           │偵二卷  │
├──┼─────────────────────┼────┤
│ 9  │高雄地檢106年度偵字第12139號卷            │偵三卷  │
├──┼─────────────────────┼────┤
│ 10 │高雄地檢106年度少連偵字第146號卷          │偵四卷  │
├──┼─────────────────────┼────┤
│ 11 │高雄地檢106年度少連偵字第170號卷          │偵五卷  │
├──┼─────────────────────┼────┤
│ 12 │高雄地檢106年度少連偵字第177號卷          │偵六卷  │
├──┼─────────────────────┼────┤
│ 13 │高雄地檢106年度他字第3739號卷             │他卷    │
├──┼─────────────────────┼────┤
│ 14 │本院106年度聲羈字第160號卷                │聲羈一卷│
├──┼─────────────────────┼────┤
│ 15 │本院106年度偵聲字第185號                  │偵聲一卷│
├──┼─────────────────────┼────┤
│ 16 │本院106年度偵聲字第241號                  │偵聲三卷│
├──┼─────────────────────┼────┤
│ 17 │本院106年度偵聲字第249號                  │偵聲四卷│
├──┼─────────────────────┼────┤
│ 18 │本院106年度聲羈字第248號卷                │聲羈二卷│
├──┼─────────────────────┼────┤
│ 19 │本院106年度偵聲字第233號                  │偵聲二卷│
├──┼─────────────────────┼────┤
│ 20 │本院107年度審原訴字第28號卷               │審訴卷  │
├──┼─────────────────────┼────┤
│ 21 │本院107年度原訴字第15號卷一               │院一卷  │
├──┼─────────────────────┼────┤
│ 22 │本院107年度原訴字第15號卷二               │院二卷  │
├──┼─────────────────────┼────┤
│ 23 │本院107年度原訴字第15號卷三               │院三卷  │
├──┼─────────────────────┼────┤
│ 24 │本院107年度原訴字第15號卷四               │院四卷  │
├──┼─────────────────────┼────┤
│ 25 │高市警左分偵字第10672662700號卷           │左營警卷│
├──┼─────────────────────┼────┤
│ 26 │高市警岡分偵字第10670985600號卷           │岡山警卷│
├──┼─────────────────────┼────┤
│ 27 │高市警鹽分偵字第10671194800號卷           │鹽埕警卷│
├──┼─────────────────────┼────┤
│ 28 │高雄少年及家事法院106年少調字第320號卷    │少調一卷│
├──┼─────────────────────┼────┤
│ 29 │高雄少年及家事法院106年少調字第497號卷    │少調二卷│
├──┼─────────────────────┼────┤
│ 30 │高雄少年及家事法院106年少調字第891號卷    │少調三卷│
├──┼─────────────────────┼────┤
│ 31 │高雄少年及家事法院106年度少調執字第132號卷│少調執卷│
├──┼─────────────────────┼────┤
│ 32 │高雄地檢 106 年度少連偵字第 177 卷 (影)   │調1-1   │
├──┼─────────────────────┼────┤
│ 33 │新北地檢 106 年度偵字第 18001 號卷        │調1-2   │
├──┼─────────────────────┼────┤
│ 34 │高雄地檢 106 年度偵字第 16665 號卷        │調1-3   │
├──┼─────────────────────┼────┤
│ 35 │高雄地檢 107 年度執緩字第 314 號卷        │調1-4   │
├──┼─────────────────────┼────┤
│ 36 │本院 106 年度簡字第 3774 號卷             │調1-5   │
├──┼─────────────────────┼────┤
│ 37 │高市警岡分偵字第 10672635700 號卷         │調1-6   │
├──┼─────────────────────┼────┤
│ 38 │橋頭地檢 107 年度執字第 5789 號卷         │調2-1   │
├──┼─────────────────────┼────┤
│ 39 │橋頭地院 107 年度原簡字第 30 號卷         │調2-2   │
├──┼─────────────────────┼────┤
│ 40 │橋頭地檢107年度偵緝字第85號卷             │調2-3   │
├──┼─────────────────────┼────┤
│ 41 │橋頭地檢106年度偵字第10889號卷            │調2-4   │
├──┼─────────────────────┼────┤
│ 42 │高市警六分偵字第 10770124200 號卷         │調2-5   │
├──┼─────────────────────┼────┤
│ 43 │高市警六分偵移字第 10670411300 號卷       │調2-6   │
└──┴─────────────────────┴────┘